臺灣桃園地方法院刑事判決　　　　　　　 99年度訴字第861號
公　訴　人　臺灣桃園地方法院檢察署檢察官
被　　　告　李家樺
選任辯護人　林鈺雄律師
　　　　　　李哲賢律師
被　　　告　盧坤杉
選任辯護人　林曜辰律師
被　　　告　王耀穎
選任辯護人　林詮勝律師
被　　　告　林金龍
　　　　　　郭儒成
　　　　　　張俊隆
　　　　　　施鴻泰
　　　　　　王孟裕
　　　　　　鄭永富
　　　　　　李正欽
　　　　　　張偉煌
　　　　　　吳協城
　　　　　　許志成
　　　　　　陳詔璞 （原名陳培傑）
前十人共同
指定辯護人　本院公設辯護人陳瑞明
被　　　告　張洪川
上列被告因違反臺灣地區與大陸地區人民關係條例等案件，經檢
察官提起公訴（99年度偵字第18348、18643、24769號），本院
判決如下︰
    主  文
李家樺共同犯如附表一編號2至9、11、12，及附表二編號1至10
所示之罪，各處如各該編號所示之刑。應執行有期徒刑拾伍年，
扣案如附表四所示之物均沒收。
盧坤杉共同犯如附表一編號1至9、11、12，及附表二編號1至10
所示之罪，各處如各該編號所示之刑。應執行有期徒刑拾伍年陸
月，扣案如附表四所示之物均沒收。
王耀穎幫助意圖營利，違反不得使大陸地區人民非法進入臺灣地
區之規定，處有期徒刑壹年拾月；又共同意圖使女子與他人為性
交之行為，而媒介以營利，處有期徒刑肆月。應執行有期徒刑貳
年。
林金龍共同犯如附表三編號1所示之罪，各處如附表三編號1所示
之刑。應執行有期徒刑貳年貳月，如易科罰金，以新臺幣壹仟元
折算壹日，扣案如附表四編號3 至10、12至14所示之物均沒收。
郭儒成共同犯如附表三編號2 所示之罪，各處如附表三編號2 所
示之刑；又共同意圖營利，違反不得使大陸地區人民非法進入臺
灣地區之規定，處有期徒刑壹年陸月，扣案如附表四編號1 至12
所示之物均沒收；又共同行使明知為不實之事項，而使公務員登
載於職務上所掌之公文書，足以生損害於公眾，處有期徒刑參月
。應執行有期徒刑貳年貳月，扣案如附表四編號1 至12所示之物
均沒收。
張俊隆共同意圖營利，違反不得使大陸地區人民非法進入臺灣地
區之規定，累犯，處有期徒刑壹年拾月，扣案如附表四編號1 、
2 、11所示之物均沒收；又共同明知為不實之事項，而使公務員
登載於職務上所掌之公文書，足以生損害於公眾，累犯，處有期
徒刑肆月。應執行有期徒刑貳年，扣案如附表四編號1 、2 、11
所示之物均沒收。
施鴻泰共同意圖營利，違反不得使大陸地區人民非法進入臺灣地
區之規定，處有期徒刑壹年陸月，扣案如附表四編號1 、2 、11
所示之物均沒收；又共同行使明知為不實之事項，而使公務員登
載於職務上所掌之公文書，足以生損害於公眾，處有期徒刑參月
。應執行有期徒刑壹年捌月，緩刑伍年，並應於判決確定後陸月
內，向公庫支付新臺幣參拾伍萬元，扣案如附表四編號1、2、11
所示之物均沒收。
王孟裕共同意圖營利，違反不得使大陸地區人民非法進入臺灣地
區之規定，處有期徒刑壹年陸月，扣案如附表四編號1 、2 、11
所示之物均沒收；又共同明知為不實之事項，而使公務員登載於
職務上所掌之公文書，足以生損害於公眾，處有期徒刑參月。應
執行有期徒刑壹年捌月，緩刑伍年，並應於判決確定後陸月內，
向公庫支付新臺幣參拾萬元，扣案如附表四編號1、2、11所示之
物均沒收。
鄭永富共同意圖營利，違反不得使大陸地區人民非法進入臺灣地
區之規定，處有期徒刑壹年陸月，扣案如附表四編號1 、2 、11
所示之物均沒收；又共同明知為不實之事項，而使公務員登載於
職務上所掌之公文書，足以生損害於公眾，處有期徒刑參月。應
執行有期徒刑壹年捌月，緩刑伍年，並應於判決確定後陸月內，
向公庫支付新臺幣參拾伍萬元，扣案如附表四編號1、2、11所示
之物均沒收。
李正欽共同意圖營利，違反不得使大陸地區人民非法進入臺灣地
區之規定，處有期徒刑壹年陸月，扣案如附表四編號1 、2 、11
所示之物均沒收；又共同明知為不實之事項，而使公務員登載於
職務上所掌之公文書，足以生損害於公眾，處有期徒刑參月。應
執行有期徒刑壹年捌月，扣案如附表四編號1、2、11所示之物均
沒收。
張偉煌共同意圖營利，違反不得使大陸地區人民非法進入臺灣地
區之規定，處有期徒刑壹年陸月，扣案如附表四編號1 、2 、11
所示之物均沒收；又共同明知為不實之事項，而使公務員登載於
職務上所掌之公文書，足以生損害於公眾，處有期徒刑參月。應
執行有期徒刑壹年捌月，緩刑伍年，並應於判決確定後陸月內，
向公庫支付新臺幣貳拾萬元，扣案如附表四編號1、2、11所示之
物均沒收。
吳協城共同意圖營利，違反不得使大陸地區人民非法進入臺灣地
區之規定，處有期徒刑壹年捌月，緩刑伍年，並應於判決確定後
陸月內，向公庫支付新臺幣貳拾伍萬元。
許志成共同意圖營利，違反不得使大陸地區人民非法進入臺灣地
區之規定，未遂，處有期徒刑壹年陸月，緩刑伍年，並應於判決
確定後陸月內，向公庫支付新臺幣拾萬元，扣案如附表四編號1
、2 、11所示之物均沒收。
陳詔璞共同意圖營利，違反不得使大陸地區人民非法進入臺灣地
區之規定，未遂，處有期徒刑壹年陸月，緩刑伍年，並應於判決
確定後陸月內，向公庫支付新臺幣拾萬元，扣案如附表四編號1
、2 、11所示之物均沒收。
張洪川共同意圖使女子與他人為性交之行為，而媒介以營利，處
有期徒刑肆月，如易科罰金，以新臺幣壹仟元折算壹日。
    事  實
一、林金龍前因傷害案件，經臺灣高等法院判決有期徒刑7 月確
    定，經減刑為有期徒刑3 月15日，於民國96年7 月16日縮刑
    期滿執行完畢；張俊隆前因傷害案件，經臺灣宜蘭地方法院
    判決有期徒刑2 月確定，於95年6 月1 日易科罰金執行完畢
    。李家樺（原名李白瑛，綽號小英、阿娟）、盧坤杉（綽號
    小孟、阿樂）與賴瀛麟（綽號二哥）、賴瀛成（綽號三哥，
    以上2 人均另案由臺灣桃園地方法院檢察署通緝中）、真實
    姓名年籍不詳綽號「大D 」之成年男子共組跨國人蛇賣淫集
    團。上開人蛇集團並與孫勝紘（原名孫信弘，綽號「阿泰」
    ，另案由臺灣臺北地方法院檢察署通緝中，以下稱「阿泰」
    ）負責之「088 應召站」合作，使假結婚入境來臺之大陸女
    子在臺北市、新北市地區從事性交行為之性交易，分工模式
    係推由賴瀛麟、賴瀛成在大陸地區物色、招攬經濟狀況不佳
    有意以假結婚之方式入境臺灣地區從事賣淫工作之女子，雙
    方約定如附件1-1 內容所示之不當債務，致使大陸女子初到
    臺灣賣淫期間之前數個月，均未實際領得任何薪資，該集團
    以客觀上不當債務造成大陸女子心理之約束，迫使大陸女子
    為儘速清償上開債務，並遂行到臺灣賺錢之目的，而努力不
    斷從事性交易。該集團推由李家樺、盧坤杉在臺灣地區物色
    、洽談欲與大陸女子假結婚之人頭老公，約定如附件1-2 所
    示內容，安排至大陸地區辦理虛假公證結婚，待大陸女子搭
    機來臺，由李家樺或盧坤杉至機場陪同接機，應付內政部入
    出國及移民署（以下稱移民署）面談，並陪同辦理結婚登記
    ，且擔任大陸女子在臺從事性交易之經紀，負責該集團會計
    、總務或賴瀛麟所交辦之事務等工作。盧坤杉自98年初，加
    入該集團當賣淫大陸女子之經紀，並輔導人頭老公進行假結
    婚相關事宜，李家樺則於98年6 月間加入接手盧坤杉前揭經
    紀工作，盧坤杉則繼續負責輔導人頭老公進行假結婚。李家
    樺、盧坤杉自其等加入該集團時起，與賴瀛麟、賴瀛成、真
    實姓名年籍不詳綽號「大D 」、「阿泰」之成年男子均明知
    大陸地區人民非經主管機關許可，不得擅自進出臺灣地區，
    竟共同基於意圖營利使大陸地區人民非法進入臺灣地區、使
    公務員登載不實或行使使公務員登載不實文書、意圖營利利
    用不當債務約束使人從事性交易、意圖媒介女子與男客為性
    交行為以營利之犯意聯絡，而為以下之行為：
（一）96年間，賴瀛麟以每月可領得3 萬元之人頭老公費之條件
      ，招攬盧坤杉充當人頭老公，盧坤杉與附表一編號1 所示
      之大陸女子賴寒並無結婚真意，仍與賴瀛麟基於共同意圖
      營利使大陸地區人民非法進入臺灣之犯意聯絡，盧坤杉接
      受安排，乃前往大陸地區與賴寒辦理虛假公證結婚，嗣返
      臺後即持大陸地區結婚公證書向財團法人海峽交流基金會
      （下稱海基會）申請驗證，取得認證之證明書，再於附表
      一編號1 所示之時間，以賴寒為其配偶，欲來臺灣團聚為
      由，持上開內容不實之文件向移民署申請讓賴寒入境臺灣
      ，致移民署承辦人員於實質審查後，誤發給中華民國地區
      入出境許可證，准許賴寒入境臺灣，嗣賴寒即於附表一編
      號1 所示時間、地點非法進入臺灣地區，盧坤杉因而按月
      領得如附表一編號1 所示之人頭老公費以牟利。97年間，
      賴瀛麟自稱為「賴明智」，以每月可領得人頭老公費之條
      件，招攬吳協城充當人頭老公，吳協城與附表一編號10所
      示之大陸女子蒲鐵瓊並無結婚真意，仍與賴瀛麟基於共同
      意圖營利使大陸地區人民非法進入臺灣之犯意聯絡，吳協
      成接受安排，乃前往大陸地區與蒲鐵瓊辦理虛假公證結婚
      ，嗣返臺後即持大陸地區結婚公證書向海基會申請驗證，
      取得認證之證明書，再於附表一編號10所示之時間，以蒲
      鐵瓊為其配偶，欲來臺灣團聚為由，持上開內容不實之文
      件向移民署申請讓蒲鐵瓊入境臺灣，致移民署承辦人員於
      實質審查後，誤發給中華民國地區入出境許可證，准許蒲
      鐵瓊入境臺灣，嗣蒲鐵瓊即於附表一編號10所示時間、地
      點非法進入臺灣地區（惟無證據證明吳協城已實際領得人
      頭老公費）。98年初，盧坤杉因待業中，賴瀛麟遂吸收盧
      坤杉加入人蛇賣淫集團，擔任賣淫大陸女子之經紀，並輔
      導人頭老公進行假結婚相關事宜，李家樺則於98年6 月間
      加入接手盧坤杉前揭經紀工作，李家樺、盧坤杉均明知附
      表一編號2 至9 、11、12所示之人頭老公與附表一編號2
      至9 、11、12所示之大陸地區女子並無結婚之真意（附表
      一編號1 至9 所示大陸女子均經檢察官為職權不起訴處分
      ，另無證據證明李家樺有參與附表一編號1 、10所示大陸
      女子賴寒、蒲鐵瓊非法進入臺灣之犯行，亦無證據證明盧
      坤杉有參與附表一編號10所示蒲鐵瓊非法進入臺灣之犯行
      ），且附表一編號2 至9 （除編號8 袁健笙另行審結外）
      、11、12所示之人頭老公郭儒成、張俊隆、施鴻泰、王孟
      裕、鄭永富、李正欽、張偉煌、許志成、陳詔璞分別與附
      表一編號2 至9 、11、12所示之大陸女子自始均無結婚真
      意，仍與賴瀛麟、賴瀛成、真實姓名年籍不詳綽號「大D
      」、「阿泰」之成年男子基於共同意圖營利使大陸地區人
      民非法進入臺灣地區之直接或間接犯意聯絡，由李家樺、
      盧坤杉在臺灣地區物色、洽談欲與大陸女子假結婚之人頭
      老公，約定如附件1-2 所示內容（其中包括大陸女子入臺
      後可按月收取3 萬元人頭老公費），安排人頭老公搭機至
      大陸地區辦理虛假公證結婚，嗣人頭老公返臺後即持大陸
      地區結婚公證書向海基會申請驗證，取得認證之證明書，
      再於附表一各該編號所示之時間，以各該大陸女子為其配
      偶，欲來臺團聚為由，持上開內容不實之文件向移民署申
      請讓各該大陸女子入境臺灣，致移民署承辦人員於實質審
      查後，誤發給中華民國地區入出境許可證，准許各該大陸
      女子入境臺灣，嗣各該大陸女子於附表一編號1 至9 所示
      時間、地點非法進入臺灣地區（除附表一編號11之許志成
      因未通過移民署面談，而未准許胡萍入境而未遂；附表一
      編號12之陳詔璞已通過面談，惟李元霞尚未入境而未遂）
      。待附表一編號2 至9 所示大陸女子入境，由李家樺或盧
      坤杉至機場陪同人頭老公接機，事先交付面談教戰手冊套
      招以應付移民署面談，並以人頭老公名義承租房屋供大陸
      女子居住，並陪同附表一編號2 至9 所示各該人頭老公、
      大陸女子，附表一編號1 則由盧坤杉負責，於附表一編號
      1 至9 所示時間，持結婚公證書及海基會出具之證明書，
      至附表一編號1 至9 所示之戶政事務所，填具結婚登記申
      請書，申請辦理結婚戶籍登記，使不知情之公務員形式審
      查後，將如附表一編號1 至9 所示之不實結婚事項登載於
      其職務上所掌之公文書（即戶口名簿、戶籍登記簿電腦檔
      案、各該人頭老公之國民身分證上），足以生損害於戶政
      機關對於結婚登記管理之正確性。嗣附表一編號1 、2 、
      4 所示大陸女子賴寒、李萍、黃愛蘋出境後，盧坤杉接續
      3 次於附表一編號1 所示之時間，郭儒成於99年4 月19日
      、施鴻泰於99年1 月18日分別持內容不實之戶籍謄本前往
      移民署再次申請團聚，致移民署准許後，各該女子再次入
      境臺灣，足生損害於公眾。郭儒成、施鴻泰、王孟裕、鄭
      永富、李正欽、袁健笙使各該大陸女子非法進入臺灣，因
      而按月取得如附表一編號2 、4 、5 、6 、7 、8 所示之
      人頭老公費以牟利（無證據證明附表一編號3 之張俊隆已
      實際領得人頭老公費，又附表一編號9 之張偉煌因大陸女
      子入境未滿1 月尚未領得）。
（二）迨附表一編號1 至10所示之大陸女子以假結婚之方式順利
      來臺後，李家樺、盧坤杉與賴瀛麟、賴瀛成、真實姓名年
      籍不詳綽號「大D 」、「阿泰」之成年男子共同基於意圖
      營利利用不當債務約束使附表二各編號之大陸女子從事性
      交易、意圖媒介使附表二各編號之大陸女子反覆接續與他
      人為性交行為之性交易以營利之直接或間接犯意聯絡，推
      由李家樺、盧坤杉擔任各該大陸女子從事性交易之經紀，
      負責該集團於臺灣地區之管理，包括接機、安排在外承租
      住處、登記大陸女子持有行動電話號碼、與應召站之機房
      聯絡、調度司機（即俗稱車伕）載送從事性交易、控制賣
      淫排班、必要時跟車監督大陸女子從事性交易情形、要求
      大陸女子每日以手機傳送簡訊方式，統計當日賣淫次數與
      上下班時間，待與應召站核對無誤後，再回報予賴瀛麟，
      並核對該人蛇應召集團之開支及零用金帳目、大陸女子向
      該集團借款記錄、管理該人蛇應召集團資產明細等事宜，
      並收取、保管大陸女子之證件、護照、回程機票交予綽號
      「大D 」之人，共同媒介附表二各編號之大陸女子分別於
      附表二所示之時間，前往臺北市、新北市各賓館與不特定
      男客從事性交行為之性交易，每日持續反覆接客數次（各
      該大陸女子從事性交行為之性交易起迄時間、須扣除未從
      事性交易時間、性交易地點、性交易所得之分配及收益均
      詳如附表二所示）。李家樺、盧坤杉以如附件1-1 所示之
      協議內容，管理、監督大陸女子從事賣淫，每月應工作22
      日以上，月經或生病時除外，性交易所得需按月先扣除人
      頭老公費（每月3 萬元）、車伕薪資（每日工作12小時3
      千2 百元或3 千元，餐費及煙費每日300 元，額外加班1
      小時需另給200 元）等，再扣除大陸女子依約定應優先清
      償辦理假結婚入境臺灣之費用20萬元（內容詳如附件1-1
      所示，惟並未具體列出代墊項目為何，為不當債務），致
      大陸女子初到臺灣賣淫期間之前數個月，均未實際領得任
      何薪資，以客觀上不當債務造成大陸女子心理之約束，迫
      使大陸女子於未還工前（20萬元來臺費用），縱使努力從
      事性交易每月22日以上，性交易全數所得仍需給付上開不
      當債務，而未實際領得任何薪資，嗣還工後仍須另外支付
      押金3 萬元作為未從事性交易期間人頭老公費用之預扣（
      為不當債務），迫使大陸女子為達到來臺賺錢之目的，而
      繼續努力從事性交易。
（三）王耀穎明知賴瀛麟組成之上開人蛇集團以假結婚方式非法
      使大陸女子入境臺灣，且以每月3 萬元之人頭老公費作為
      臺灣籍男子充當人頭老公之經濟誘因，竟仍基於幫助意圖
      營利使大陸地區人民非法進入臺灣地區之犯意，於98年9
      、10月間於桃園縣中壢市環中東路某麥當勞，以1 日有1
      千元報酬招攬、探詢附表一編號8 所示之袁健笙是否有意
      充當人頭老公，袁健笙見有利可圖，隨即首肯並交付聯絡
      電話號碼予王耀穎，旋王耀穎居間介紹將袁健笙欲充當人
      頭老公之事告知盧坤杉，並將袁健笙電話號碼交付予盧坤
      杉，盧坤杉遂安排袁健笙至大陸地區與附表一編號8 所示
      之肖麗萍假結婚，使肖麗萍以非法進入臺灣，事後王耀穎
      因而獲取1 萬元之居間介紹酬勞。
（四）林金龍（綽號「86」，自98年4 月30日起加入）、郭儒成
      （綽號「56」、「魯蛋」，自98年10月起至99年6 月止）
      擔任上開人蛇應召集團之車伕，與李家樺、盧坤杉與賴瀛
      麟、賴瀛成、真實姓名年籍不詳綽號「大D 」、「阿泰」
      之成年男子共同基於意圖媒介大陸女子與男客為性交行為
      之性交易以營利之犯意聯絡（惟無證據證明林金龍、郭儒
      成對於明知或可預見所載送之女子受不當債務約束始從事
      性交易），接受李家樺、盧坤杉派車調度，分別以如附表
      三所示之自用小客車，至如附表三各編號所示之大陸女子
      住處，搭載、接送各該大陸女子至不特定男客指定之臺北
      市、新北市各賓館，待大陸女子性交易結束後，或由大陸
      女子或由賓館服務人員將收取性交易費用交予車伕林金龍
      等2 人，林金龍等2 人再依該人蛇應召集團指示，將現金
      匯入指定帳戶內，林金龍薪資以每日12小時3 千2 百元，
      郭儒成則為3 千元，2 人若額外加班每小時以2 百元計算
      ，餐費及煙費每日300 元，均由附表三各該大陸女子由當
      日所得中現金支付。
（五）張洪川係酒店業績幹部，與王耀穎共同基於意圖使女子與
      他人為性交行為之性交易媒介以營利之犯意，於99年3 月
      3 日23時許，張洪川接獲有相同犯意聯絡之真實姓名不詳
      某導遊以電話通知，表示需要女子至臺北市松壽路君悅飯
      店與外籍人士從事性交易，旋撥打電話予王耀穎，王耀穎
      遂以電話聯繫某應召站通知化名「佳麗寶」之女子自行前
      往該飯店，以美金300 元對價，從事性交行為之性交易1
      次，性交易結束後並由王耀穎將「佳麗寶」載回其住處，
      張洪川、王耀穎各分得不詳之報酬。案因98年7 月30日蒲
      鐵瓊於臺北市○○街00號天津大飯店206 室4 千元代價與
      日籍男客ANDO SHIGEKI從事性交行為之性交易完畢時，為
      警臨檢查獲後供出上情（蒲鐵瓊違反社會秩序法部分，經
      移送臺灣臺北地方法院臺北簡易庭裁處），並依法執行通
      訊監察，嗣於99年6 月22日持搜索票、拘票於臺北市○○
      區○○路00○0 號3 樓將李家樺、盧坤杉拘提到案，並扣
      得如附表四所示之物。
二、案經臺北市政府警察局中山分局報告及臺灣桃園地方法院檢
    察署檢察官偵查後起訴。
    理  由
壹、證據能力部分：
    證人蒲鐵瓊、熊慧、吳協成、盧坤杉於警詢中之證述，雖屬
    傳聞證據，全體被告及辯護人於本院審理時並不爭執其證據
    能力，本院審酌上開筆錄作成時，較無人情施壓或干擾，亦
    無不當取供之情形，認為以之作為本案之證據亦屬適當，是
    上開警詢之證述，依刑事訴訟法第159 條之5 第2 項規定，
    有證據能力。另本案所引用之其他供述及非供述證據，經本
    院依法踐行調查證據程序，檢察官、被告及辯護人均不爭執
    各該證據之證據能力，且亦查無依法應排除其證據能力之情
    形，是後述所引用證據之證據能力均無疑義，先予敘明。
貳、實體部分：
一、意圖營利使大陸地區人民非法進入臺灣及使公務員登載不實
    部分：
（一）訊據被告李家樺所為事實欄一（一）（即附表一編號2 至
      9 、11、12）、被告盧坤杉所為事實欄一（即附表一編號
      1 至9 、11、12），被告郭儒成、張俊隆、施鴻泰、王孟
      裕、鄭永富、李正欽、張偉煌、吳協成、許志成、陳詔璞
      所為事實欄一（一）（即附表一除編號1 、8 外各編號所
      示）所示之犯行均坦承不諱，有被告李家樺、盧坤杉、郭
      儒成、施鴻泰、王孟裕、鄭永富、李正欽、張偉煌、吳協
      城、許志成、陳詔璞於警詢、偵查或本院審理時坦承不諱
      （見99年偵字第18348 號A1卷第3 至18頁、154 至157 頁
      ，同上偵卷A2卷第4 至16頁、54至57頁、179 至185 頁，
      同上偵卷C2第27至29頁、71至74頁，同上偵卷D1卷第32至
      34頁，同上偵卷D2卷第43至45頁、54至56頁、65至68頁，
      99年偵字第24 769號卷第6 至13頁、第228 至236 頁、第
      283 至286 頁、275 至278 頁，本院99年度聲羈字第396
      號卷第26至27、32至34頁、99年度偵聲字第435 號卷第13
      至16頁、本院卷三第328 頁反面至329 頁），證人袁健笙
      於偵查中之證述（見99年偵字第18348 號D2卷第76至78頁
      ），並有證人即大陸女子賴寒、李萍、熊慧、黃愛蘋、吳
      嵐、朱云仙、蘇麗娟、肖麗萍、李愛華、蒲鐵瓊於偵查時
      之證述相符，使公務員登載不實部分，有各該人頭老公之
      戶籍資料、結婚登記申請書、大陸地區結婚公證書等可參
      （詳如附表一各編號所示卷頁），復有被告李家樺持用之
      門號0000000000、0000000000號行動電話之通訊監察譯文
      ，譯文中提及與大陸地區之犯罪集團成員聯繫、與旅行社
      聯繫代訂人頭老公前往大陸地區機票、與人頭老公袁健笙
      聯繫面談、辦理結婚登記相關事宜、人頭老公費用之起算
      日期討論，並透過王耀穎轉交人頭老公費予袁健笙等情（
      見99年偵字第18348 號A1卷第159 、161 、166 、167 、
      188 、197 、201 頁），另有扣案如附表四所示之物可佐
      （見99年偵字第18348 號A1卷第60至153 頁），足認被告
      李家樺、盧坤杉、郭儒成、張俊隆、施鴻泰、王孟裕、鄭
      永富、李正欽、張偉煌、吳協成、許志成、陳詔璞等人之
      任意性自白與事實相符。此部分事證明確，被告李家樺、
      盧坤杉、郭儒成、張俊隆、施鴻泰、王孟裕、鄭永富、李
      正欽、張偉煌、吳協成、許志成、陳詔璞等人之犯行均堪
      認定。至被告李家樺、盧坤杉何時加入該犯罪集團一節，
      被告李家樺自承：於98年6 月底至大陸與賴瀛麟見面，並
      受託前往臺北市廣州街移民署探視遭逮捕之蒲鐵瓊等情（
      見99年偵字第18348 號A1卷第9 頁），被告盧坤杉亦坦認
      ：於98年初加入，一直做到98年年中李家樺來上班後，伊
      原來經紀的工作就換成李家樺，伊就負責人頭老公部分（
      見本院99年度聲羈字第396 號卷第26頁反面、27頁），佐
      以證人蒲鐵瓊於偵查中證述：98年4 月29日伊入境後是吳
      協成、小孟（即盧坤杉）來接機，入境後第2 天就開始從
      事性交易，後來1 個多月後（按即98年6 月間）就換成綽
      號小瑛是伊的經紀，直到98年7 月30日被警察查獲為止等
      語（見臺北市政府警察局中山分局刑案偵查卷宗第13頁、
      98年他字第4876號卷二第4 、5 頁），可見被告李家樺應
      係於98年6 月間加入犯罪集團，而附表一編號1 所示大陸
      人民賴寒於97年6 月29日即入境臺灣，依此，即難認被告
      李家樺有參與附表一編號1 之犯行。另被告吳協成於警詢
      時陳稱：伊到大陸地區時是「楊曉東」與伊接觸等語（99
      年偵字第24769 號卷第11頁），與證人蒲鐵瓊於警詢中證
      述：係透過「楊曉東」介紹與吳協城假結婚來臺從事賣淫
      （見臺北市政府警察局中山分局刑案偵查卷第27、30至32
      頁），且卷內並無證據證明被告李家樺、盧坤杉有參與附
      表一編號10之犯行，自難認被告李家樺、盧坤杉有參與附
      表一編號10所示大陸女子蒲鐵瓊非法進入臺灣之犯行至明
      。又按共同正犯間，非僅就其自己實施之行為負其責任，
      在犯意聯絡之範圍內，對於他共同正犯所實施之行為，亦
      應共同負責（最高法院32年上字第1905號判例可資參考）
      。被告李家樺、盧坤杉共同參與附表一編號2 至9 、11
      、12所示大陸女子以假結婚進入臺灣之犯行，其等就附表
      一編號2 至9 、11、12所示之犯行與賴瀛麟、賴瀛成、綽
      號「大D 」、「阿泰」之成年男子有直接或間接犯意聯絡
      ，與附表一編號2 至9 、11、12所示之人頭老公亦有犯意
      聯絡及行為分擔。
（二）被告吳協城於本院準備程序中自承：係透過自稱「賴明智
      」介紹，與蒲鐵瓊假結婚，賴瀛麟有說可以收人頭老公費
      ，但伊實際並未收到（見本院卷三第246 頁反面）等語，
      經本院審理時提示卷附相片，被告吳協城當庭指認「賴明
      智」之人即為賴瀛麟，又依被告吳協成前揭所述，可見其
      確係貪圖人頭老公費，始與蒲鐵瓊辦理假結婚，其有營利
      意圖至為明顯，況證人蒲鐵瓊於警詢、偵查中證稱：來臺
      從事賣淫後一開始薪水都沒有實際拿到，每10天就要扣1
      次薪水1 萬元當人頭老公費，後來可實際拿到薪水時，就
      透過「小孟」拿給吳協成，伊已經支付過3 次人頭老公費
      ，每次3 萬元等語（見臺北市政府警察局中山分局刑案偵
      查卷第32頁、98年他字第4876號卷二第7 頁），本件卷內
      雖無證據可證明被告吳協成確實已收到蒲鐵瓊交付之人頭
      老公費，仍不影響被告吳協成有營利意圖之認定。又被告
      李家樺、盧坤杉並未參與吳協成與蒲鐵瓊假結婚入境臺灣
      ，已認定如前，此部分自應認被告吳協成係與共犯賴瀛麟
      有犯意聯絡及行為分擔。綜上，被告李家樺、盧坤杉、郭
      儒成、施鴻泰、王孟裕、鄭永富、李正欽、張偉煌、吳協
      成、許志成、陳詔璞之上開犯行事證明確，其等犯行，洵
      堪認定。
（三）事實欄一（一）即附表一編號3 所示被告張俊隆擔任人頭
      老公部分：
      訊據被告張俊隆矢口否認有使大陸女子熊慧非法進入臺灣
      之犯行，辯稱：伊跟熊慧不是假結婚云云，惟查：
    1.被告張俊隆有與熊慧在大陸地區四川省成都市辦理結婚，
      熊慧並以來臺團聚之名義，於99年2 月2 日入境臺灣，嗣
      於99年2 月26日其2 人前往宜蘭縣礁溪鄉戶政事務所辦理
      結婚登記等事實，為被告張俊隆所不爭執，並有宜蘭縣礁
      溪鎮戶政事務所99年11月16日礁鄉戶字第0000000000號函
      暨所附之被告張俊隆與熊慧戶籍謄本、臺灣地區入出境許
      可證、結婚公證書等（見本院卷二第63至71頁），被告張
      俊隆有與熊慧於99年2 月26日至我國戶政機關辦理結婚之
      戶籍登記之事實，自堪認定。
    2.依證人熊慧於本院審理中證稱：伊與張俊隆是假結婚，當
      初是透過二哥介紹認識，伊父母親並未見過張俊隆，也不
      知道伊與張俊隆結婚，張俊隆也沒有給伊媽媽新臺幣10萬
      元，以前為了應付面試曾有過這樣的配合回答，實際上是
      沒有，伊到臺灣後有與張俊隆一起住半個多月，是因為伊
      面談沒有通過還不能去上班，伊也有與小英、小孟、「大
      D 」、張俊隆在礁溪的某麥當勞談及如何應付下次面談之
      事，三重住處是小孟與伊一起去找，伊性交易賺的錢每日
      須扣1 千元作為人頭老公費等語明確（見本院卷三第34頁
      反面至35頁），核與證人熊慧於偵查中證述內容前後一致
      （見99年偵字第18348 號B3卷第207 至210 、231 至240
      頁），復衡以證人熊慧於本院審理時當庭聲淚俱下，經命
      被告張俊隆暫退庭後，始全盤托出，益徵熊慧之前揭證述
      為真實，又證人盧坤杉於偵查中亦證述伊有協助輔導人頭
      老公申請文件並辦理結婚登記，包括張俊隆和熊慧等語（
      見99年偵字第18348 號A2卷第55頁），依證人熊慧前揭證
      述，已見其與被告張俊隆毫無感情基礎，其係為到臺灣賣
      淫營利，始在賴瀛麟之安排下，與素昧平生之被告張俊隆
      透過結婚名義來臺，且須每日支付1 千元作為人頭老公費
      用，實難認其與被告張俊隆有結婚真意。此外於被告李家
      樺之扣案隨身碟中有被告張俊隆之個人資料及訪談表（其
      內載明個人資料及面談相關問答見99年偵字第18348 號D1
      卷第286 至292 頁）亦足以佐證。被告張俊隆辯稱與熊慧
      係真結婚云云，要非事實，不足採信。又證人熊慧於警詢
      中證稱已經付了4 次人頭老公費（見99年偵字第18348 號
      B3卷第153 頁），被告張俊隆既與熊慧並無結婚真意，卻
      與被告盧坤杉等人合作，擔任人頭老公使熊慧非法入境臺
      灣，再參酌證人盧坤杉證述人頭老公費是1 個月3 萬元（
      見99年偵字第18348 號A2卷第55頁），足認被告張俊隆基
      於營利意圖，對於使熊慧以假結婚非法進入臺灣，有犯意
      聯絡及行為分擔至明。綜上，本件事證明確，被告張俊隆
      前揭犯行，洵堪認定。
二、被告李家樺、盧坤杉違反人口販運防制法第31條第1 項以不
    當債務約束使人為性交易部分：
（一）事實欄一（二）之事實，業據證人賴寒、李萍、熊慧、黃
      愛蘋、吳嵐、朱云仙、蘇麗娟、肖麗萍、李愛華、蒲鐵瓊
      偵查及本院審理時證述其等於大陸地區欲以假結婚來臺前
      有簽立契約，其等來臺後於附表二各編號所示之時間（須
      扣除實際未從事性交易之時間）、地點從事性交行為之性
      交易，性交易所得之分配及收益等情明確（證據所在卷頁
      詳如附表二各編號所示），且被告李家樺坦認：受僱於「
      二哥」之應召集團，於98年6 月底至大陸與「二哥」見面
      ，賴瀛成是「三哥」，是與賴瀛麟在一起，聽命於賴瀛麟
      ，伊是向「大D 」拿零用金、交通費、薪水，伊負責每日
      大陸女子應召次數統計（包括小姐接幾個客人、上班時間
      ）及回報給賴瀛麟，並統計集團在臺開銷紀錄及費用支出
      ，及聽從賴瀛麟指示將交戰手冊給賣淫小姐閱讀，帶小姐
      看醫生，集團是與「阿泰」負責之「088 應召站合作」，
      小姐平均每日接客8 人，小姐可拿1 千3 百元等情（見99
      年偵字第18348 號A1卷第4 至9 頁、14至18頁、155 至15
      7 頁，本院99年度聲羈字第396 號卷第26至27頁、32至34
      頁、99年度偵聲字第435 號卷第13至16頁、本院卷二第90
      頁、卷三第328 頁反面至329 頁）；被告盧坤杉亦坦認：
      公司老闆是賴瀛麟，伊有負責回傳賣淫女子當天接客量及
      工作時數，並與「088 應召站」核對，伊從98年年初做到
      98年中，後來李家樺來，這部分就由她負責，李家樺有去
      跟車，大陸女子來臺前賴瀛麟會叫伊去找一些住處，擔任
      經紀時是由賣淫女子傳送該日性交易次數簡訊給伊等語（
      見99年偵字第18348 號A2卷第6 至14頁、55至56頁，本院
      99年度聲羈字第396 號卷第32至33頁，本院卷三第328 頁
      反面至329 頁），復有被告李家樺持有之門號0000000000
      、0000000000號行動電話之通訊監察譯文，譯文中提及調
      派馬伕事宜、與大陸女子聯繫性交易事宜、賣淫女子傳送
      簡訊當日從事性交易次數、工時（見99年偵字第18348 號
      A1卷第163 至165 、169 至172 、175 至177 、179 、18
      2 至183 、198 頁），被告盧坤杉持有之門號0000000000
      號行動電話之通訊監察譯文，譯文中提及應召站報告賣淫
      女子該日從事性交易次數、聯絡賣淫女子司機因故會晚到
      、賣淫女子要請假或告以該日從事性交易次數、與賣淫女
      子討論男客之投訴、與應召站聯繫賣淫女子「紫玲」之身
      體狀況等情（見99年偵字第18348 號A2卷第126 、130 、
      132 、133 、134 、165 至168 頁），另有扣案如附表四
      所示之物可佐（見99年偵字第18348 號A1卷第60至153 頁
      ），足認被告李家樺、盧坤杉有共同意圖營利媒介使附表
      二各編號所示之大陸女子從事性交行為之性交易之犯行至
      明。
（二）按意圖營利，利用不當債務約束或他人不能、不知或難以
      求助之處境，使人從事性交易者，處6 月以上5 年以下有
      期徒刑，得併科新臺幣3 百萬元以下罰金，人口販運防制
      法第31條定有明文，立法理由係因實務上常見人口販運集
      團以偷渡費用、假結婚費用、利息等各種名目不斷增加被
      害人所負之債務，並以此種不當債務造成被害人心理之約
      束，迫使其因無法清償而從事性交易... 惟於現行法律中
      ，對行為人利用此種造成被害人心理強制之手段，使被害
      人從事性交易之行為，並無可資適用之刑事處罰條文，爰
      於本條明定，係於行為人意圖營利使人從事性交易外，額
      外加諸利用不當債務約束被害人之要件，使行為人利用此
      種債務約束造成被害人心理強制，迫使被害人從事性交易
      之行為有所規範。查附表二編號1 至10所示大陸女子於偵
      查及本院審理時均證述略為：來臺從事賣淫，除月經或生
      病時外，每月工作22日以上，來臺後性交易之收入先扣除
      人頭老公費、車伕薪資等，再扣除約定應清償辦理假結婚
      入境臺灣之費用20萬元等情（卷頁詳如附表二所載），並
      有附件1-1 所示之合同契約書可佐，堪信為真實。又被告
      李家樺坦認：大陸女子假結婚之花費由集團先行支付，大
      陸女子初期賣淫所得都是要拿來還清集團先行支付之來臺
      費用，所以賣淫初期都是無法領到薪水，因此「二哥」才
      會要伊紀錄每個女子賣淫次數及未來還需接客之次數，伊
      不清楚來臺費用之20萬元包含那些項目，但其中包含人頭
      老公介紹費等語（見99年偵字第18348 號A1卷第11、12頁
      ），被告盧坤杉自承：大陸女子賣淫每次可抽1 千3 百元
      ，其餘給「二哥」及應召站的人，來臺費用20萬元由每日
      賣淫所得中扣除，還有馬伕車資12小時3 千元、餐費煙費
      200 元、人頭老公費每月3 萬元、房租，在還清20萬元前
      賣淫女子是拿不到任何工資，但是可向賴瀛麟借款等語（
      見99年偵字第18348 號A2卷第182 頁），可見被告李家樺
      、盧坤杉2 人對於使大陸女子初到臺灣賣淫期間之前數個
      月，為先清償來臺費用20萬元、人頭老公費用、馬伕薪資
      ，有數月均未領得任何薪資之情，已有認識。再參以附件
      1-1 所示約定內容，直接明定入境臺灣費用為20萬元，並
      約定大陸女子賣淫所得須先償還，另約定須按月支付老公
      費、司機費，以大陸女子多因家境不佳，希望來臺賣淫賺
      錢，隻身跨海來臺，每月需工作22日以上，每日平均從事
      8 次性交易，如此勞力剝削下，於還工前數月仍無法領得
      任何薪資，該人蛇應召集團顯然係藉各種名目之不當債務
      ，客觀上造成大陸女子心理之約束，迫使大陸女子日以繼
      夜出賣身體，甚且於還工後，須另外支付押金3 萬元作為
      未從事性交易期間人頭老公費用之預扣，迫使大陸女子因
      而繼續努力從事性交易，被告李家樺、盧坤杉主觀上明知
      前述情形，仍不斷與應召站合作媒介附表二各編號女子從
      事性交易，堪認被告李家樺、盧坤杉有共同以不當債務約
      束使附表二所示之大陸女子從事性交易以營利無訛，被告
      李家樺、盧坤杉上揭犯行，亦係犯人口販運防制法第31條
      第1 項之意圖營利利用不當債務約束使人從事交易罪。至
      大陸女子或證稱是自己同意才簽的，或證稱合同是伊自己
      簽的，「二哥」沒有強迫伊，或證稱回家想過才答應簽等
      語，然依附件1-1 所示內容，造成賣淫女子在未還工前無
      法領得任何薪資之不人道對待，應非大陸女子於簽訂協議
      書時可得預見，縱於簽約時係出於自願，然此協議書所列
      各式不當債務，客觀已造成大陸女子心理強制拘束而繼續
      努力賣淫，自無待言。被告李家樺、盧坤杉及其等辯護人
      主張並非不當債務約束云云，均係事後卸責之詞，不足採
      信。
（三）綜上，被告李家樺、盧坤杉所犯事證明確，其等違反人口
      販運防制法第31條第1 項之犯行，洵堪認定。
三、事實欄一（三）被告王耀穎涉犯幫助意圖營利非法使大陸地
    區人民肖麗萍進入臺灣部分：
    訊據被告固供認有介紹袁健笙認識盧坤杉，並告知假結婚1
    天有1 千元酬勞等情，惟辯稱只是單純介紹，之後他們如何
    談伊均未參與云云。經查：證人袁健笙於偵查中指認被告王
    耀穎之照片，並證述被告王耀穎為找伊當人頭老公之人（見
    99年偵字第18348 號D2卷第77頁），其於本院審理時證稱：
    98年9 、10月間在中壢市環中東路某麥當勞，伊與伊哥哥袁
    俊笙、王耀穎見面聊天有講到假結婚，王耀穎有說1 天可以
    拿到1 千元，並說可以找小孟來跟伊談，留下伊電話號碼，
    後來小孟就打電話與伊聯絡見面談細節等語（見本院卷二第
    272 、273 頁正、反面），且被告王耀穎於警詢、偵查中亦
    坦認：袁健笙是伊朋友的弟弟，是伊介紹袁健笙給小孟認識
    預備當假老公，當初有談好如果辦成的話，伊可以拿到1 萬
    元介紹費，後來小孟有給伊1 萬元等語（見99年偵字第1834
    8 號A2卷第197 、218 頁），證人盧坤杉於警詢中證稱：王
    耀穎有介紹人頭老公給公司，伊再與人頭老公見面並留下人
    頭老公個人資料，再將所得資料交給李家樺，介紹人頭老公
    可獲得1 萬元介紹費（見99年偵字第24769 號卷第277 、27
    8 頁），並有卷附李家樺持用之門號0000000000行動電話與
    袁健笙之通訊監察譯文，內容提及李家樺告知人頭老公費用
    開始計算時間、並將人頭老公費交由王耀穎轉交等情（見99
    年偵字第18348 號A1卷第201 頁），足認被告王耀穎確實有
    居間介紹袁健笙予盧坤杉充當人頭老公，並領取介紹費1 萬
    元之犯行。證人盧坤杉於本院審理時雖否認有答應要給1 萬
    元介紹費，並推稱錢是李家樺在處理，伊不清楚云云，為事
    後迴護之詞，無足採信。被告王耀穎一度辯稱只是單純介紹
    云云，亦不可採。被告王耀穎明知人頭老公以假結婚方式使
    大陸女子非法進入臺灣每月可獲得3 萬元人頭老公費，仍基
    於幫助之意思，居間介紹袁健笙充當人頭老公而為構成要件
    以外之行為，為幫助犯。綜上，被告王耀穎所犯事證明確，
    犯行洵堪認定。
四、事實欄一（四）被告林金龍、郭儒成部分：
    事實欄一（四）之事實，業據被告林金龍、郭儒成於警詢、
    偵查、本院審理時坦承不諱，並有證人李愛華、李萍、賴寒
    、吳嵐、朱云仙、蘇麗娟、蒲鐵瓊於警詢、本院審理時證述
    明確，並經被告林金龍當庭確認確實有載送過李愛華等人（
    卷頁詳如附表三所示），並有李家樺與車伕林金龍、郭儒成
    之通訊監察譯文提及詢問派班與否、性交易所得分配方式及
    交回集團金額等在卷可佐（見99年偵字第18348 號A1卷第19
    9 、211 頁），並有扣案如附表四編號13、14所示之物可證
    ，足認被告林金龍、郭儒成之前揭自白與事實相符，堪信為
    真實。至證人李愛華於本院審理時雖無法指認載送之司機，
    惟其證述聽過綽號「86」的司機，且如果伊未從事性交易都
    躺在後座睡覺，不怎麼注意司機是誰等語（見本院卷三第14
    1 、142 頁），再參酌被告林金龍坦認僅載送李愛華從事性
    交易1 次，時間、地點具體明確，可見證人李愛華無法當庭
    指認被告林金龍極為可能，自難以此為有利被告林金龍之認
    定。又被告林金龍、郭儒成接受被告李家樺、盧坤杉派班搭
    載大陸女子前往應召站指示之賓館從事性交易，待當日性交
    易結束後，並將該日性交易所得，自行拿取當日司機報酬後
    ，將剩餘所得以匯款方式匯入該犯罪集團之帳戶，被告林金
    龍、郭儒成與李家樺、盧坤杉間就媒介附表三各編號所示大
    陸女子從事性交易有犯意聯絡及行為分擔。又被告李家樺、
    盧坤杉雖有前揭人口販運防制法第31條第1 項之以不當債務
    使人為性交易，惟被告林金龍、郭儒成既依李家樺、盧坤杉
    指示派班搭載大陸女子，且並非長期固定搭載同一位大陸女
    子，自難認其等對於附表三各編號女子受不當債務約束為明
    知或有預見，併此敘明。綜上，被告林金龍、郭儒成所犯事
    證明確，其等之犯行均堪認定。
五、事實欄一（五）被告王耀穎、張洪川部分：
    事實欄一（五）之事實業據被告王耀穎、張洪川於警詢、本
    院審理時坦承不諱（見99年偵字第18348 號A2卷第195 頁正
    、反面，C1卷第3 至6 頁，本院卷一第190 、221 ，卷三第
    329 頁），並有卷附之通訊監察譯文在卷可佐（見99年偵字
    第18348 號A2卷第225 至229 頁），足認被告王耀穎、張洪
    川之前揭自白與事實相符，堪信為真實，其等媒介女子從事
    性交易之事證明確，犯行均堪認定。
六、論罪科刑：
（一）按臺灣地區與大陸地區人民關係條例第79條對於違反同條
      例第15條第1 款所定不得使大陸地區人民非法進入臺灣地
      區之處罰，旨在防止大陸地區人民非法進入臺灣地區，以
      維護臺灣地區安全與安定；所稱「非法」，自應從實質上
      合法性予以判斷，凡評價上違反法秩序之方法，均屬「非
      法」，故在大陸地區通謀虛偽結婚，以不實結婚證明辦理
      相關戶籍登記、入境等手續，憑以進入臺灣地區，其所持
      入境許可文件雖係入出境主管機關核發，形式上為合法，
      惟係以詐欺方法取得，即不具實質上合法性，仍屬非法進
      入臺灣地區（最高法院92年度臺上字第40號、94年度臺上
      字第1064號判決意旨參照）。再按「意圖營利」係指行為
      人主觀上有牟利意圖，本件被告李家樺、盧坤杉既在臺負
      責安排人頭老公前往大陸假結婚事宜，以此獲取薪資，各
      該人頭老公則係為賺取每月人頭老公費用，亦既均出於獲
      取對價之意，而使大陸女子非法進入臺灣地區，其等顯有
      營利之意圖，均各自構成臺灣地區與大陸地區人民關係條
      例第79條第2 項意圖營利使大陸地區人民非法進入臺灣地
      區罪。核被告李家樺、盧坤杉就事實欄一（一），即附表
      一編號2 至9 所示先後8 次分別使李萍、熊慧、黃愛蘋、
      吳嵐、朱云仙、蘇麗娟、肖麗萍、李愛華等人非法進入臺
      灣，附表一編號11、12先後安排使許志成、陳詔璞至大陸
      地區與胡萍、李元霞辦理假結婚，胡萍、李元霞因故未入
      境臺灣而未遂之犯行，被告盧坤杉就事實欄一（一），即
      附表一編號1 所為使賴寒非法進入臺灣之犯行，均係違反
      臺灣地區與大陸地區人民關係條例第15條第1 款不得使大
      陸地區人民非法進入臺灣地區之規定，均各犯臺灣地區與
      大陸地區人民關係條例第79條第2 項意圖營利使大陸地區
      人民非法進入臺灣地區罪、同條例第79條第2 項、第4 項
      意圖營利使大陸地區人民非法進入臺灣地區未遂罪；被告
      郭儒成、張俊隆、施鴻泰、王孟裕、鄭永富、李正欽、張
      偉煌、吳協城就事實欄一（一）均各犯臺灣地區與大陸地
      區人民關係條例第79條第2 項意圖營利使大陸地區人民非
      法進入臺灣地區罪，被告許志成、陳詔璞均各犯臺灣地區
      與大陸地區人民關係條例第79條第2 項、第4 項意圖營利
      使大陸地區人民非法進入臺灣地區未遂罪。被告許志成、
      陳詔璞至大陸地區假結婚，已著手使大陸女子非法進入臺
      灣，為大陸女子因故尚未發生非法入境之結果，均為未遂
      犯，均應依刑法第25條第2 項規定，按既遂犯之刑減輕。
      又關於結婚戶籍登記，戶政機關僅有形式審查權而無實質
      審查權，故倘申請人明知無結婚之實，卻使戶政機關公務
      員為結婚之登記，自應構成刑法第214 條之使公務員登載
      不實公文書罪。被告李家樺、盧坤杉、郭儒成、張俊隆、
      施鴻泰、王孟裕、鄭永富、李正欽、袁健笙、張偉煌均明
      知人頭老公與上開女子並無結婚真意，或自行擔任人頭老
      公，於上開女子非法入境臺灣後，另行起意將將不實之結
      婚事項向戶政事務所申辦結婚戶籍登記，使該管不知情之
      公務員，將附表一所示不實之事項登載於職務上所掌戶籍
      登記公文書，核被告被告李家樺、盧坤杉、郭儒成、張俊
      隆、施鴻泰、王孟裕、鄭永富、李正欽、張偉煌所為，均
      係犯刑法第21 4條之明知為不實事項，而使公務員登載於
      職務上所掌之公文書罪。其中被告盧坤杉、郭儒成、施鴻
      泰並於附表一編號1 、2 、4 所示大陸女子出境後，復持
      以上開內容不實之戶籍謄本前往移民署再次申請團聚而行
      使，致移民署准許入境臺灣，足以生損害於公眾之行為，
      被告盧坤杉、郭儒成、施鴻泰另犯刑法第216 條、第214
      條之行使明知為不實之事項，而使公務員登載於職務上所
      掌之公文書罪。其等所犯之使公務員登載不實公文書之低
      度行為，應為行使使公務員登載不實公文書之高度行為所
      吸收，不另論罪（詳如附表一各編號所載）。綜上，被告
      李家樺、盧坤杉就附表一編號2 至9 、11、12所犯，與賴
      瀛麟、賴瀛成、真實姓名年籍不詳綽號「大D 」、「阿泰
      」之成年男子，除彼此有犯意聯絡及行為分擔外，其等於
      各編號每次之犯行，與郭儒成、張俊隆、施鴻泰、王孟裕
      、鄭永富、李正欽、袁健笙、張偉煌、許志成、陳詔璞等
      人間；被告盧坤杉、吳協城各就附表一編號1 、10所犯，
      與賴瀛麟間，有犯意聯絡及行為分擔，均為共同正犯。又
      被告張俊隆有事實欄一所載之犯罪科刑及執行完畢紀錄，
      此有臺灣高等法院被告前案紀錄表1 份附卷可參，其於受
      有期徒刑執行完畢後，5 年內再犯本件有期徒刑以上之罪
      ，為累犯，應依刑法第47條第1 項規定加重其刑。再按臺
      灣地區與大陸地區人民關係條例第79條第2 項之立法目的
      係因所謂「蛇頭」引介大陸偷渡客進入臺灣地區，日趨猖
      狂，對社會秩序及國家安全之危害日益嚴重，故有特別加
      重其刑罰之必要，故本條規範對象，本係針對慣常性引介
      大批大陸人士來臺牟利，並因此獲得鉅額利益之「蛇頭」
      ，為阻絕此種對國家安全高危險行為之經濟誘因，自有必
      要以嚴厲之刑罰手段嚇阻，惟單一性非法使大陸人士來臺
      ，縱行為人因而獲得利益，自難與經常性之「蛇頭」所獲
      利益相提並論，查被告郭儒成、張俊隆、施鴻泰、王孟裕
      、鄭永富、李正欽、張偉煌、吳協城等人礙於經濟窘迫而
      同意擔任人頭老公，其等各自使大陸人民1 人非法進入臺
      灣，以其等情節論，與該條所欲處罰之「蛇頭」有所不同
      ，倘處以最低法定刑度3 年以上，非但流於苛酷，亦有違
      國民之法律感情，被告郭儒成、張俊隆、施鴻泰、王孟裕
      、鄭永富、李正欽、張偉煌、吳協城等人所犯情節觀之，
      實屬情輕法重，被告郭儒成等8 人尚非全無可憫之處，應
      依刑法第59條規定酌減其刑。被告郭儒成、張俊隆、施鴻
      泰、王孟裕、鄭永富、李正欽、張偉煌等人所犯如附表一
      各編號所示之2 罪，犯意各別，行為互殊，應予分論併罰
      。
（二）又按人口販運防制法於98年1 月23日公布，並於98年6 月
      1 日施行（行政院98年5 月26日院臺治字第0000000000號
      令參照），其中第31條規定：「意圖營利，利用不當債務
      約束或他人不能、不知或難以求助之處境，使人從事性交
      易者，處六月以上五年以下有期徒刑，得併科新臺幣三百
      萬元以下罰金。前項之未遂犯罰之」，係於行為人意圖營
      利使人從事性交易外，額外加諸利用不當債務約束被害人
      之要件，使行為人利用此種債務約束造成被害人心理強制
      ，迫使被害人從事性交易之行為有所規範，相較於刑法第
      231 條第1 項之意圖營利使人為性交易罪之規定：「意圖
      使男女與他人為性交或猥褻之行為，而引誘、容留或媒介
      以營利者，處五年以下有期徒刑，得併科十萬元以下罰金
      。以詐術犯之者，亦同」應屬特別規定，查本件被告李家
      樺、盧坤杉之如事實欄一（二）之犯行，均該當人口販運
      防制法第31條第1 項之罪、刑法第231 條第1 項之罪，然
      依特別法優於普通法之原則，則應優先適用人口販運防制
      法之規定。核被告李家樺、盧坤杉所犯事實欄一（二），
      即附表二編號1 至10所示之犯行，均係犯人口販運防制法
      第31條第1 項之意圖營利利用不當債務使人從事性交易罪
      。被告盧坤杉雖於人口販運防制法施行前即已開始為上開
      犯行，並擔任大陸女子之經紀，與應召站合作媒介性交易
      ，賴寒仍受不當債務約束，被告盧坤杉仍持續收取人頭老
      公費至該法施行後，就大陸女子賴寒從事性交易部分既接
      續論以一罪（詳如下述），其犯行已延續至該法施行後，
      自應整體適用人口販運防制法之規定（公訴人認被告李家
      樺、盧坤杉2 人此部分係犯刑法第231 條之1 第1 項意圖
      營利強制性交罪，尚有未洽，惟各該基本社會事實同一，
      逕變更起訴法條，附此敘明）。又被告李家樺、盧坤杉就
      事實欄一（二）所載意圖營利利用不當債務使人從事性交
      易等犯行，與賴瀛麟、賴瀛成、綽號「大D 」、「阿泰」
      之成年男子間，有犯意聯絡及行為分擔，均為共同正犯。
（三）再按刑法上所謂集合犯，乃立法者在制定犯罪構成要件之
      時預定有數個同種類之行為將反覆實行之犯罪，乃將各自
      實現犯罪構成要件之多數行為論以一罪。從文義上觀察，
      人口販運防制法第31條第1 項、刑法第231 條第1 項條文
      尚難憑以認定立法者於制定法律時，即已預定該等犯罪當
      然涵蓋多數反覆實行之以不當債務約束、媒介性交易之行
      為，且刑法於95年7 月1 日修正施行，基於一罪一罰，以
      實現刑罰公平原則之考量，將連續犯及刑法第231 條第2
      項常業犯規定刪除，自應將本應各自獨立評價之數罪，回
      歸本應賦予複數法律效果之原貌，依實際行為次數，一罪
      一罰。倘被告意圖營利而媒介從事性交易係為實現牟利之
      犯罪目的，依吾人生活經驗，其犯罪之實行，固以反覆、
      繼續為常態，然其係先後媒介不同之女子從事性交易，犯
      罪時間不短，依社會通念，殊難認以評價為一罪為適當，
      自不得認僅成立集合犯之包括一罪（最高法院99年度台上
      字第7471號判決、99年度台上字第4129號判決意旨參照）
      。依前揭判決意旨，被告李家樺、盧坤杉先後分別媒介不
      同之女子為性交行為之性交易，犯罪時間不同，從事性交
      易之地點亦不同，依社會通念，尚難認以評價為一罪為適
      當，自不得僅成立集合犯之包括一罪。惟刑法刪除連續犯
      規定後，苟行為人主觀上基於單一之犯意，以數個舉動接
      續進行，而侵害同一法益，在時間、空間上有密切關係，
      依一般社會健全觀念，難以強行分開，在刑法評價上，以
      視為數個舉動之接續實行，合為包括之一行為依接續犯論
      以包括一罪（最高法院99年度台上字第4356號判決、最高
      法院99年度第5 次刑事庭會議決議就賄選行為著有見解參
      照）。查被告李家樺、盧坤杉先後分別以不當債務約束附
      表二各編號所示各該大陸女子從事性交易，並媒介性交易
      ，其等以不當債務約束、媒介性交易之女子不同，犯罪地
      點、時間亦不同，就不當債務約束、媒介不同女子之行為
      ，依社會通念，固難認以評價為一罪為適當而僅成立集合
      犯之包括一罪，已如前述，然同一女子個人而言，乃係各
      基於媒介使其與男客反覆、接續為性交行為性交易而營利
      之單一犯意而為之，而附表二所示之大陸女子，亦在被告
      李家樺、盧坤杉所屬人蛇應召集團媒介持續每天反覆接客
      為性交之性交易多次（次數詳如附表二各編號所示）而營
      利，此據各該大陸女子證述在卷，足見被告李家樺、盧坤
      杉就附表二所示之個別女子，應係各本於使各該女子與他
      人反覆、接續為性交易而營利之單一犯意而為之，就不當
      債務約束、媒介之同一女子而言，其侵害法益同一，在時
      間、空間上並具有密切關係，依一般社會健全觀念，難以
      強行分開，自應依其媒介之不同女子，而各論以接續犯包
      括一罪（即依附表二各編號犯行分別各成立一罪）。綜上
      ，被告李家樺所犯如附表一編號2 至9 、11、12所示之犯
      行、附表二所示之10次犯行，被告盧坤杉所犯如附表一編
      號1 至9 、11、12所示之犯行、附表二所示之10次犯行，
      各犯意各別，行為互殊，應予分論併罰。
（四）核被告王耀穎如事實欄一（三）所為，係犯刑法第30條第
      1 項前段、臺灣地區與大陸地區人民關係條例第79條第2
      項意圖營利使大陸地區人民非法進入臺灣地區罪。被告王
      耀穎基於幫助他人犯罪之意思，而參與犯罪構成要件以外
      之居間、介紹行為，為該條例第79條第2 項之罪之幫助犯
      ，爰依刑法第30條第2 項之規定，按正犯之刑減輕之。核
      被告王耀穎、張洪川如事實欄一（五）所為，均係犯刑法
      第231 條第1 項之意圖使女子與他人為性交行為而媒介營
      利罪。被告王耀穎、張洪川，與真實姓名不詳之某導遊間
      ，有犯意聯絡及行為分擔，為共同正犯。被告王耀穎所犯
      上開2 罪，犯意各別，行為互殊，應予分論併罰
（五）核被告林金龍、郭儒成如事實欄一（四）所為（被告林金
      龍於附表三編號1 至所示7 次犯行，被告郭儒成於附
      表三編號2 所示2 次犯行），均係犯刑法第231 條第
      1 項之意圖使女子與他人為性交行為而媒介營利罪，被告
      林金龍共7 罪，被告郭儒成共2 罪。被告林金龍就附表三
      編號1 所載7 次犯行，被告郭儒成就附表三編號2 所載2
      次犯行，與被告李家樺、盧坤杉、賴瀛麟、賴瀛成、綽號
      「大D 」、「阿泰」之成年男子間，有直接或間接犯意聯
      絡及行為分擔，均為共同正犯。被告林金龍、郭儒成先後
      分別媒介附表三編號1 、2 所示之不同女子從事性交行為
      之性交易，其媒介之女子不同，犯罪、地點時間亦不同，
      就媒介不同女子之行為，依社會通念自難論以集合犯，已
      如前述，惟就附表三編號1 至、編號2 所示，就
      同一女子乃係各基於媒介使其與男客反覆、接續為性交行
      為性交易而營利之單一犯意而為之，為接續犯。又查，被
      告林金龍前有如事實欄一所載犯罪科刑及執行紀錄，有本
      院被告前案紀錄表在卷可稽，其於有期徒刑執行完畢後，
      5 年以內故意再犯本件有期徒刑以上之罪，為累犯，應依
      刑法第47條第1 項規定加重其刑。被告林金龍、郭儒成所
      為如附表三所示之7 罪、2 罪間，各犯意各別，行為互殊
      ，應予分論併罰。
（六）爰審酌本案來臺賣淫之大陸女子大多為97年四川大地震後
      ，因經濟狀況不佳不得已隻身來臺賣淫，已有心酸之處，
      而被告李家樺為高中畢業，被告盧坤杉為大學畢業，為社
      會中堅分子，被告郭儒成、張俊隆、施鴻泰、王孟裕、鄭
      永富、李正欽、張偉煌、吳協城、許志成、陳詔璞均貪圖
      一己私利，以假結婚方式非法使大陸女子入境臺灣，被告
      王耀穎居間介紹人頭老公以牟利，被告李家樺、盧坤杉另
      以不當債務拘束之心理壓力迫使大陸女子在臺努力不斷賣
      淫，不僅破壞社會風氣，亦損害我國國際形象，被告林金
      龍、郭儒成擔任車伕載送大陸女子賣淫時間長短，並考量
      被告李家樺、盧坤杉於犯罪集團之分工多寡及扮演角色輕
      重，被告王耀穎、張洪川共同媒介女子從事性交易，及被
      告張俊隆否認犯行、被告李家樺、盧坤杉、王耀穎、吳協
      城坦認部分犯行，及其餘被告均坦認犯行之犯後態度，其
      等之素行、生活狀況、智識程度，犯罪之動機、目的、手
      段等一切情狀，分別量處如主文所示之刑，並就被告林金
      龍、張洪川部分諭知易科罰金之折算摽準，就被告李家樺
      、盧坤杉、王耀穎、林金龍、郭儒成、張俊隆、施鴻泰、
      王孟裕、鄭永富、李正欽、張偉煌部分依法定應執行刑，
      以資懲儆。
（七）末查，被告施鴻泰、王孟裕、鄭永富、張偉煌、許志成均
      未曾因故意犯罪受有期徒刑以上刑之宣告，被告吳協城前
      因製造猥褻物品經判處有期徒刑4 月，陳詔璞前因竊盜經
      判處有期徒刑6 月，分別於80年10月30日、90年12月17日
      易科罰金執行完畢，其等受有期徒刑以上刑之宣告，5 年
      以內未曾因故意犯罪受有期徒刑以上刑之宣告，有臺灣高
      等法院前案紀錄表附卷可按，其等因一時失慮，致罹刑章
      ，犯後已坦承犯行，深具悔意，堪認經此次偵審程序及刑
      之宣告後，當能知所警惕，信無再犯之虞，本院因認被告
      施鴻泰、王孟裕、鄭永富、張偉煌、吳協城、許志成、陳
      詔璞所宣告之刑，以暫不執行為適當，爰依刑法第74條第
      1 項第1 款、第2 款之規定併予宣告緩刑5 年，以啟自新
      ，並斟酌被告等人已收取之人頭老公費多寡之犯罪情節，
      為使其等深切反省，並導正其等行為，爰併宣告被告施鴻
      泰、王孟裕、鄭永富、張偉煌、吳協城、許志成、陳詔璞
      應於判決確定後6 月內，分別向公庫支付新臺幣30萬元、
      30萬元、30萬元、12萬元、25萬元、10萬元、10萬元，以
      期培養正確法治觀念。至被告張俊隆於93年間因普通傷害
      案件經判處有期徒刑2 月，被告李正欽於99年間因妨害風
      化案件經判處有期徒刑3 月，其等曾因故意犯罪受有期徒
      刑以上刑之宣告，不予宣告緩刑。另被告王耀穎於偵查中
      自承搭載過化名陽光、櫻桃、蕾蕾、可麗、糖糖、甜心等
      人從事性交易，且依卷內亦有其介紹除袁健笙以外之人頭
      老公之證據（見99年偵字第18348 號A1卷第84、85、88、
      92、93、94、97、98、99、101 頁），其於本院審理時否
      認部分犯行，顯非全然知所悔悟，非無再犯之虞，本院審
      酌上情，認被告王耀穎不宜予以宣告緩刑，附此敘明。扣
      案之如附表四編號1 、2 、11所示之物，分別為被告李家
      樺、盧坤杉所有，供本件意圖營利使大陸女子非法進入臺
      灣犯罪所用之物，爰依刑法第38條第1 項第2 款規定，於
      被告李家樺、盧坤杉所犯附表一各編號所示罪名項下諭知
      沒收。扣案之如附表四編號3 至10、12至14所示之物，為
      被告李家樺、盧坤杉、林金龍所有，供本件意圖營利不當
      債務約束使人為性交易、媒介性交易犯罪所用之物，於被
      告李家樺、盧坤杉所犯附表二各編號所示，林金龍所犯附
      表三各編號所示之罪名項下諭知沒收；至其餘扣案物，並
      非違禁物，又查無確據證明合於刑法第38條第1 項第2 款
      、第3 款得宣告沒收之規定，另被告李家樺持用之之門號
      0000000000、0000 000000 、0000000000號行動電話、被
      告盧坤杉持有之門號0000000000號行動電話並未扣案，亦
      無確據證明仍存在，爰不為沒收之諭知，附此敘明。
（八）按犯人口販運罪者，其因犯罪所得財物或財產上利益，除
      應發還被害人外，不問屬於加害人與否，沒收之，全部或
      一部不能沒收時，追徵其價額或以其財產抵償之，人口販
      運防制法第35條第1 項定有明文。其立法理由：參照洗錢
      防制法第14條及第15條，明定犯罪所得除應發還被害人外
      ，不問屬於加害人與否，沒收之，而洗錢防制法所定之沒
      收，乃為避免犯罪者享有犯罪所得，故除應發還被害人或
      第三人者外，一律沒收，且不能沒收時，追徵其價額或以
      其財產抵償；倘認為洗錢犯罪，其因犯罪所得財物或財產
      上利益，有應發還被害人或第三人者，自不能宣告沒收，
      應於理由內敘明應發還被害人或第三人之意旨，併何人為
      洗錢犯罪之被害人或善意第三人，及其被害之金額若干等
      項，始足為適用法律之依據（最高法院96年度臺上字第57
      12號、第2453號判決參照），是人口販運防制法第35條第
      1 項關於犯罪所得財物或財產上利益沒收之規定，參照上
      開最高法院判決意旨，於有應發還被害人或第三人者，自
      不能宣告沒收，應於理由內敘明應發還被害人或第三人之
      意旨，併何人為人口販運犯罪之被害人或善意第三人，及
      其被害之金額若干等項。經查，本件被告李家樺、盧坤杉
      及所屬人蛇應召集團取得如附表二性交易所得之分配及收
      益欄所示之金額，乃屬被告李家樺、盧坤杉及所屬犯罪集
      團因犯人口販運罪所得財物，自應發還給如附表二所示各
      該被害大陸女子，而毋庸宣告沒收。
（九）不另為無罪諭知部分：
    1.公訴意旨略以：被告李家樺、盧坤杉俟上開大陸女子入臺
      後即接機、安排住處、控制賣淫排班、核對帳目並收取上
      開並收取上開大陸女子之證件、護照、回程機票，且大陸
      女子若不想上班，即以「如果好好上班，會把你當人看，
      如果不想上班，就對不起」、「如果敢去報警，後果自負
      」等恐嚇言語，告以「知悉大陸住處，逃跑會報復」等強
      暴、脅迫行為，使上開大陸女子繼續賣淫，因認被告李家
      樺、盧坤杉此部分另涉有刑法第231 條之1 第1 項之圖利
      強制使他人為性交或猥褻罪嫌云云。經查：
    (1)訊據被告李家樺、盧坤杉均堅詞否認涉有此部分犯行，公
      訴意旨認被告2 人涉有此部分犯行，無非係以證人熊慧、
      李愛華、吳嵐、肖麗萍之證言為其主要論據。惟查：證人
      朱云仙於本院審理時證稱：是綽號「三哥」之人告訴伊要
      來臺灣賣淫，他說臺灣比較好賺，大陸工資較低，伊考慮
      半年多才決定來臺賣淫，剛來時是「小英」說怕伊證件弄
      丟，要幫伊保管證件，伊沒有想太多就交給她，伊生病或
      月經時可以休息，要休息要跟李家樺講，李家樺再跟「二
      哥」講，「二哥」同意伊就可休息，上班期間伊可以跟「
      小英」說要去哪裡，「小英」有時間就會陪伊去，若她沒
      時間，伊就會自己去，伊有專門打給私人朋友及親人的手
      機，會打電話給大陸的朋友，沒有男客時會休息、逛街、
      買東西，伊也沒有想要逃跑等語（見本院卷第195 頁反面
      至201 頁）；證人肖麗萍於本院審理時證稱：是「二哥」
      跟伊說到臺灣從事賣淫、唱歌、陪酒可以賺錢，伊考慮過
      後，因為當下沒有工作，家裡經濟差，就願意到臺灣來，
      來臺後是「阿娟」或「阿樂」其中1 人收走伊證件，並沒
      有強迫伊交證件，伊當時沒有想太多，就跟著熊慧一起交
      ，在臺期間伊沒有想過要逃跑，月經或生病時可以休息但
      需要「二哥」同意，伊可以自由打電話，出去附近短時間
      買個東西就不用先說，若去比較遠的地方要先向「阿娟」
      或「阿樂」其中1 人報備，伊曾約交易過的男客一起去宜
      蘭海灘，伊還沒遇過向「二哥」報備外出而不同意的情形
      ，伊有私人手機都是撥給在臺灣或大陸的朋友或家人，沒
      有工作的空檔伊想去那裡，司機就載伊去哪裡，曾經去過
      夜市，是司機載伊去，伊自己進去逛等語（見本院卷二第
      202 至205 頁反面）；證人蘇麗娟於本院審理時證稱：是
      「三哥」說可以用假結婚方式到臺灣，伊有考慮2 、3 個
      月，簽合約時「三哥」就有跟伊說到臺灣是從事賣淫，到
      臺灣後「小英」說怕伊弄丟證件，伊證件就由「小英」保
      管，月經或生病時要先用電話告訴「小英」，「小英」再
      跟「二哥」講，「二哥」同意就可以不用上班，伊因為只
      上班2 個月，並沒有伊想要休假但「二哥」不同意的情形
      ，平日沒有男客時伊可自由去買東西等語（見本院卷三第
      22頁反面至25）；證人吳嵐於本院審理時證稱：在大陸偶
      然間認識「二哥」、「三哥」，「三哥」游說伊可以用假
      結婚方式到臺灣賺錢，來臺之前伊就知道要接客賣淫，來
      臺後「二哥」說證件帶在身上怕掉了，叫伊放在「小英」
      那邊，月經與生病時有休息，伊沒有想過要逃跑等語（見
      本院卷三第26頁至28頁反面）；證人熊慧於本院審理時證
      稱：88年後伊認識「二哥」，「二哥」有詢問伊要不要到
      臺灣賺錢，過了很多年後伊再去找「二哥」，「二哥」要
      伊想清楚，工作內容是喝酒、唱歌、賣淫，伊想了以後就
      答應，月經及生病時可以休息，如果要休假要打電話給「
      小英」或「小孟」，讓他們去跟「二哥」請假，「二哥」
      有准伊請假，曾經有過這個客人伊不想接，「二哥」答應
      可以不要接（見本院卷三第29頁反面、32頁）；證人黃愛
      蘋證稱：是「二哥」告訴伊可以假結婚來臺從事性交易，
      因為家裡需要錢，所以決定來臺，來臺後伊護照、通行證
      還工前是「小英」收走，還工後是自己保管，月經或身體
      不舒服時可以休息，99年1 月間有回大陸過年，因為沒有
      賺到錢所以99年2 月24日又回臺灣，並沒有人逼迫伊從事
      性交易等語（見本院卷三第94頁反面、96頁）；證人賴寒
      於本院審理時證稱：是透過「二哥」介紹以假結婚來臺，
      來臺前就知道要從事性交易，月經及生病時可休息，每月
      約休息8 天，伊第二次到臺灣後，每月休息期間較寬鬆，
      每月休息約13、14天等語（見本院卷三第98頁）；證人李
      萍於本院審理時證稱：因為想到國外唸書但沒有錢，是透
      過「二哥」介紹以假結婚來臺，來臺前就知道要從事性交
      易，來臺後月經、生病或心情不好時就可以不用上班，1
      個月工作10多天，盧坤杉帶伊租房子，伊休息時要盧坤杉
      帶伊去看電影等語（見本院卷三第101 頁正、反面）；證
      人李愛華於本院審理時證稱：是透過朋友的表妹介紹以假
      結婚來臺，來臺就是從事性交易，來臺後伊證件在自己身
      上，賣淫期間沒有想過要逃跑，因為朋友的表妹知道伊大
      陸住處，害怕家裡被報復，但她沒有提到要對伊人身不利
      等語（見本院卷三第138 頁正反面）；證人蒲鐵瓊於偵查
      中證稱：是透過楊曉東介紹以假結婚來臺從事性交易，身
      體不舒服可以休息，來臺後沒有人監控行動，亦沒有人對
      伊使用暴力等語（見98年他字第4876號卷二第7 、8 頁）
      。
    (2)依證人朱云仙、肖麗萍、蘇麗娟、吳嵐、熊慧、賴寒、李
      萍、黃愛蘋、李愛華、蒲鐵瓊之前揭證述可知，其等透過
      不同管道得知以假結婚方式到臺灣從事性交易，或以契約
      或口頭上告知須支付20萬元來臺費用，且大多數均明知（
      證人李愛華亦可得預見）工作內容為從事性交易，仍應允
      透過安排來臺，已見朱云仙、肖麗萍、蘇麗娟、吳嵐、熊
      慧、賴寒、李萍、黃愛蘋、李愛華、蒲鐵瓊來臺之賣淫行
      為並未遭受任何強暴、脅迫、恐嚇等外在強制手段至明。
      又上開大陸女子從事性交易期間，透過被告李家樺、盧坤
      杉及人頭老公協助承租房屋，得自由進出住處，並各自有
      行動電話可以聯絡大陸地區之親友，月經期間或生病亦可
      休假，甚或得到賴瀛麟同意後亦可至外縣市旅遊，亦有清
      償來臺費用返回大陸後，仍返回臺灣繼續從事性交易，尚
      難認大陸女子有因受強暴、脅迫、恐嚇等不法手段因而從
      事性交易之情形。至於本院審理時證人朱云仙證稱：曾經
      向「二哥」反應要固定1 個馬伕，「二哥」有說不聽話就
      收拾你，但是「二哥」與伊在電話中的對話，因為手機沒
      有擴音，伊不知道李家樺有無聽到，後來也沒有因此而被
      虐待或收拾等語（見本院卷二第199 頁反面），審究其等
      對話內容無非係朱云仙對工作夥伴之要求與賴瀛麟有所爭
      執，而非因證人朱云仙拒絕從事性交易而發生衝突，自難
      認證人朱云仙有受強暴脅迫而為性交易之情形。另本院審
      理時證人肖麗萍雖證稱：當時伊上班超過12小時到翌日凌
      晨5 點，伊不願意就跟「二哥」吵架，「二哥」打電話到
      「阿娟」或「阿樂」其中1 人手機，要伊接電話，「二哥
      」說好好上班就把你當人看，若不好好上班，那就對不起
      ，但「阿娟」或「阿樂」之後並未因此修理或欺負伊（見
      本院卷二第203 、206 頁）；證人熊慧亦證稱：有1 次伊
      人不舒服在家，「二哥」打給「小英」或「小孟」，他們
      把電話給伊聽，「二哥」說好好上班就把你當人看，若不
      好好上班，就不把你當人看，有1 次伊與「二哥」吵起來
      ，「二哥」說伊生病休假太久，他不相信伊生病，伊跟「
      二哥」說要報警，「二哥」說你敢去報警後果自負（見本
      院卷三第31頁反面、32頁）；證人吳嵐證述：來臺2 個月
      後伊有向「二哥」表示伊想要回家，「二哥」說既然過來
      了，就要好好做，因為合約上寫的很清楚，口氣類似要伊
      看著辦，要伊好好上班，但伊沒有想過要逃跑，因為隻身
      來臺人生地不熟等語（見本院卷三第27頁反面）；證人賴
      寒證述：98年間因工作上不小心懷孕需要墮胎跟「二哥」
      說要回大陸，但「二哥」說過年期間辦理入出境時間較久
      ，要求伊在臺灣休息及墮胎，99年1 月間伊墮胎期間沒有
      從事性交易，休息25天，因墮胎關係身體較差，伊要求回
      大陸，有與「二哥」起爭執，「二哥」要伊作完1 年再回
      去等語（見本院卷三第98頁正、反面），均係因工作時數
      太長或因休假問題或因思鄉情懷而與「二哥」有所爭執，
      縱賴瀛麟於電話中與證人肖麗萍、熊慧、吳嵐、賴寒有上
      開言語衝突，並語帶威脅，惟是否為被告李家樺、盧坤杉
      知悉或預見，並非無疑，且被告李家樺、盧坤杉事後並未
      因此對肖麗萍、熊慧、吳嵐、賴寒有虐待或施強暴、脅迫
      以從事性交易之情形，亦未逃跑向外人求助，甚或賴寒於
      3 次返回大陸後仍繼續來臺賣淫等情，自難認被告李家樺
      、盧坤杉有意圖營利強制使上開女子從事性交易之犯行。
    (3)綜上，本件實查無積極證據足認被告李家樺、盧坤杉等人
      有以強制之方法使附表二所示之朱云仙、肖麗萍、蘇麗娟
      、吳嵐、熊慧、賴寒、李萍、黃愛蘋、李愛華、蒲鐵瓊從
      事性交易，公訴意旨遽指被告李家樺、盧坤杉意圖營利使
      人為性交易部分，應依刑法第231 條之1 第1 項之意圖營
      利強制使女子與他人為性交罪處斷，自有未洽，惟起訴之
      社會基本事實相同，爰依法變更檢察官所引應適用之法條
      ，本應依刑法第231 條第1 項前段之意圖使女子為性交而
      容留以營利罪論處，惟依特別法優於普通法之原則，優先
      適用人口販運防制法第31條第1 項論處，附此敘明。
    2.公訴意旨認被告李家樺、盧坤杉尚涉有以假結婚方式使大
      陸女子蒲鐵瓊進入臺灣，被告李家樺涉有使賴寒以假結婚
      非法進入臺灣之犯行云云，惟遍查全卷確乏被告李家樺、
      盧坤杉有參與蒲鐵瓊非法進入臺灣之相關佐證，且被告李
      家樺加入犯罪集團時間在賴寒入境臺灣後，尚難認定被告
      李家樺、盧坤杉另有使蒲鐵瓊非法進入臺灣，被告李家樺
      另有使賴寒非法進入臺灣，惟此部分與前開論罪科刑部分
      ，經公訴檢察官提出補充理由書（見本院卷三第334 頁）
      ，認有裁判上一罪關係，爰不另為無罪之諭知。
    3.公訴意旨認被告李家樺、盧坤杉尚涉有使上開大陸女子在
      身無分文，求助無門情況之難以求助處境下被迫賣淫之犯
      行云云，惟附表二大陸女子於偵查、本院審理時均證述其
      等持有可聯絡親友之行動電話，並可短暫時間自由進出住
      處，向賴瀛麟報備後，亦有大陸女子至宜蘭旅遊等情，已
      如前述，自難認被告李家樺、盧坤杉有使附表二所示大陸
      女子難以求助處境下被迫賣淫之犯行，惟此部分與前開論
      罪科刑部分，經公訴檢察官提出補充理由書（見本院卷三
      第334 頁），認有裁判上一罪關係，爰不另為無罪之諭知
      。
    4.公訴意旨認被告王耀穎尚涉有載送附表二所示大陸女子、
      被告林金龍、郭儒成尚涉有載送除附表三以外之大陸女子
      至各賓館，以每次3 千元至5 千元不等代價，與不特定男
      客為性交易，大陸女子每次性交易可得1 千3 百元，其餘
      則由集團成員取得以營利，其等擔任馬伕薪水以每日12小
      時3 千元，加班每小時2 百元計算，由大陸女子性交易所
      得中支付以得利云云，因認被告王耀穎、林金龍、郭儒成
      此部分另涉有刑法第231 條第1 項之圖利使他人為性交或
      猥褻罪嫌云云。經查，證人黃愛蘋、李愛華於本院審理時
      均證述被告王耀穎並非載送其等從事性交易之司機（見本
      院卷三第96頁反面、140 頁反面），其等化名雖為「糖糖
      」、「小櫻桃」，然經證人黃愛蘋、李愛華當庭與被告王
      耀穎對質，均未指認被告王耀穎為搭載其等從事性交易之
      馬伕，此外卷內亦無證據用以認定被告王耀穎載送女子從
      事性交易之時間、地點，自難以被告王耀穎之單一自白作
      為認定事實之唯一依據。又本件被告林金龍、郭儒成於本
      院審理時既經大陸女子當庭指認是否為搭載從事性交易之
      司機（見本院卷三第141 至146 頁），且依卷內證據顯示
      該集團並非只有被告林金龍、郭儒成擔任馬伕工作，依現
      有卷內之證據並無法證明被告林金龍另有搭載熊慧、黃愛
      蘋、肖麗萍等人，被告郭儒成另有搭載賴寒、李萍、熊慧
      、黃愛蘋、蘇麗娟、肖麗萍、李愛華、蒲鐵瓊等人，本件
      既無法認定被告王耀穎、林金龍、郭儒成有此部分犯行，
      惟此部分與前開論罪科刑部分，經公訴檢察官認有裁判上
      一罪關係，爰不另為無罪之諭知。
據上論斷，應依刑事訴訟法第299 條第1 項前段、第300 條，臺
灣地區與大陸地區人民關係條例第15條第1 款、第79條第2 項、
第4 項，人口販運防制法第31條第1 項，刑法第11條前段、第28
條、第30條第1 項前段、第2 項、第216 條、第214 條、第231
條第1 項、第25條第2 項、第47條第1 項、第59條、第51條第5
款、第41條第1 項前段、第8 項、第38條第1 項第2 款、第74條
第1 項第1 款、第2 款、第2 項第4 款，刑法施行法第1 條之1
，判決如主文。
本案經檢察官吳美文到庭執行職務。
中    華    民    國   100    年    2     月    21    日
                  刑事第一庭    法  官  曾家貽
                                法  官  俞力華
                                法  官  張瓊華
以上正本證明與原本無異。
如不服本判決應於收受判決後10日內向本院提出上訴書狀，並應
敘述具體理由。其未敘述上訴理由者，應於上訴期間屆滿後20日
內向本院補提理由書( 均須按他造當事人之人數附繕本) 「切勿
逕送上級法院」。
                                書記官  陳孟君
中    華    民    國   100    年    2     月    22    日
附表一：
┌──┬────┬───┬─────┬──────┬──────┬─────┬─────┬────────┬───────────┐
│編號│參與之被│假結婚│約定報酬及│於大陸地區辦│向內政部入出│假結婚大陸│辦理不實戶│    所犯法條    │    所處罪刑及從刑    │
│    │告及人頭│之大陸│實際不法所│理假結婚登記│國及移民署申│女子入境臺│籍登記或另│                │                      │
│    │老公（以│女子  │得        │之時間、地點│請時間（假結│灣時間    │有持以行使│                │                      │
│    │* 註明）│      │          │            │婚配偶入境臺│          │之時間、地│                │                      │
│    │        │      │          │            │灣）        │          │點及證據所│                │                      │
│    │        │      │          │            │            │          │在卷頁    │                │                      │
├──┼────┼───┼─────┼──────┼──────┼─────┼─────┼────────┼───────────┤
│1   │* 盧坤杉│賴寒  │約定由假結│於96年7 月16│96年7 月30日│於97年6 月│97年8 月18│臺灣地區與大陸地│盧坤杉共同意圖營利，違│
│    │        │      │婚之大陸女│日於大陸地區│初次申請入境│29日初次入│日在新北市│區人民關係條例第│反不得使大陸地區人民非│
│    │        │      │子按月支付│四川省成都市│。          │境臺灣，嗣│三重區戶政│15條第1 款、第79│法進入臺灣地區之規定，│
│    │        │      │3 萬元作為│公證處登記結│            │並先後於98│事務所辦理│條第2 項、刑法第│處有期徒刑參年貳月，扣│
│    │        │      │人頭老公費│婚。        │            │年8 月14日│結婚登記，│216條、214 條。 │案如附表四編號1 、2、 │
│    │        │      │用，盧坤杉│            │            │、99年1 月│相關證據見│                │11所示之物均沒收；又共│
│    │        │      │實際領得10│            │            │20日、99年│本院卷二第│                │同行使明知為不實之事項│
│    │        │      │多月人頭老│            │            │5 月11日3 │2至12 頁。│                │，而使公務員登載於職務│
│    │        │      │公費用，約│            │            │次入境。  │賴寒於98至│                │上所掌之公文書，足以生│
│    │        │      │30至40餘萬│            │            │          │99 年 間共│                │損害於公眾，處有期徒刑│
│    │        │      │元。      │            │            │          │出境3 次，│                │參月。                │
│    │        │      │          │            │            │          │98年6 月25│                │                      │
│    │        │      │          │            │            │          │日、98年11│                │                      │
│    │        │      │          │            │            │          │月20 日 、│                │                      │
│    │        │      │          │            │            │          │99年4 月12│                │                      │
│    │        │      │          │            │            │          │日盧坤杉接│                │                      │
│    │        │      │          │            │            │          │續持不實之│                │                      │
│    │        │      │          │            │            │          │戶籍謄本至│                │                      │
│    │        │      │          │            │            │          │移民署申請│                │                      │
│    │        │      │          │            │            │          │團聚      │                │                      │
├──┼────┼───┼─────┼──────┼──────┼─────┼─────┼────────┼───────────┤
│2   │ 李家樺 │李萍  │約定同上，│於98年9 月4 │98年9 月17日│於98年11月│98年11月9 │臺灣地區與大陸地│李家樺共同意圖營利，違│
│    │ 盧坤杉 │      │郭儒成實際│日於大陸地區│初次申請入境│8 日初次入│日在基隆市│區人民關係條例第│反不得使大陸地區人民非│
│    │*郭儒成 │      │領得6 、7 │四川省成都市│            │境臺灣，嗣│安樂區戶政│15條第1 款、第79│法進入臺灣地區之規定，│
│    │        │      │月人頭老公│公證處登記結│            │並於99年5 │事務所辦理│條第2 項、刑法第│處有期徒刑參年貳月，扣│
│    │        │      │費用，約18│婚。        │            │月20日再次│結婚登記，│216條、214 條。 │案如附表四編號1 、2、 │
│    │        │      │至21萬元。│            │            │入境。    │相關證據見│                │11所示之物均沒收；又共│
│    │        │      │          │            │            │          │本院卷二第│                │同行使明知為不實之事項│
│    │        │      │          │            │            │          │22至26頁。│                │，而使公務員登載於職務│
│    │        │      │          │            │            │          │嗣李萍出境│                │上所掌之公文書，足以生│
│    │        │      │          │            │            │          │後，99年4 │                │損害於公眾，處有期徒刑│
│    │        │      │          │            │            │          │月19日郭儒│                │參月。                │
│    │        │      │          │            │            │          │成持內容不│                ├───────────┤
│    │        │      │          │            │            │          │實之戶籍謄│                │盧坤杉共同意圖營利，違│
│    │        │      │          │            │            │          │本至移民署│                │反不得使大陸地區人民非│
│    │        │      │          │            │            │          │申請團聚  │                │法進入臺灣地區之規定，│
│    │        │      │          │            │            │          │          │                │處有期徒刑參年貳月，扣│
│    │        │      │          │            │            │          │          │                │案如附表四編號1 、2 、│
│    │        │      │          │            │            │          │          │                │11所示之物均沒收；又共│
│    │        │      │          │            │            │          │          │                │同行使明知為不實之事項│
│    │        │      │          │            │            │          │          │                │，而使公務員登載於職務│
│    │        │      │          │            │            │          │          │                │上所掌之公文書，足以生│
│    │        │      │          │            │            │          │          │                │損害於公眾，處有期徒刑│
│    │        │      │          │            │            │          │          │                │參月。                │
│    │        │      │          │            │            │          │          │                ├───────────┤
│    │        │      │          │            │            │          │          │                │郭儒成部分請參閱主文欄│
│    │        │      │          │            │            │          │          │                │所示。                │
├──┼────┼───┼─────┼──────┼──────┼─────┼─────┼────────┼───────────┤
│3   │ 李家樺 │熊慧  │約定同上。│於98年11月18│98年12月9 日│於99年2 月│99年2 月26│臺灣地區與大陸地│李家樺共同意圖營利，違│
│    │ 盧坤杉 │      │張俊隆否認│日於大陸地區│初次申請入境│2 日初次入│日在宜蘭縣│區人民關係條例第│反不得使大陸地區人民非│
│    │*張俊隆 │      │假結婚，無│四川省成都市│            │境臺灣。  │礁溪鄉戶政│15條第1 款、第79│法進入臺灣地區之規定，│
│    │        │      │法據已認定│公證處登記結│            │          │事務所，相│條第2 項、刑法第│處有期徒刑參年貳月，扣│
│    │        │      │實際領得金│婚。        │            │          │關證據見本│214 條。        │案如附表四編號1、2、11│
│    │        │      │額        │            │            │          │院卷二第64│                │所示之物均沒收；又共同│
│    │        │      │          │            │            │          │至70頁。  │                │明知為不實之事項，而使│
│    │        │      │          │            │            │          │          │                │公務員登載於職務上所掌│
│    │        │      │          │            │            │          │          │                │之公文書，足以生損害於│
│    │        │      │          │            │            │          │          │                │公眾，處有期徒刑參月。│
│    │        │      │          │            │            │          │          │                ├───────────┤
│    │        │      │          │            │            │          │          │                │盧坤杉共同意圖營利，違│
│    │        │      │          │            │            │          │          │                │反不得使大陸地區人民非│
│    │        │      │          │            │            │          │          │                │法進入臺灣地區之規定，│
│    │        │      │          │            │            │          │          │                │處有期徒刑參年貳月，扣│
│    │        │      │          │            │            │          │          │                │案如附表四編號1、2、11│
│    │        │      │          │            │            │          │          │                │所示之物均沒收；又共同│
│    │        │      │          │            │            │          │          │                │明知為不實之事項，而使│
│    │        │      │          │            │            │          │          │                │公務員登載於職務上所掌│
│    │        │      │          │            │            │          │          │                │之公文書，足以生損害於│
│    │        │      │          │            │            │          │          │                │公眾，處有期徒刑參月。│
│    │        │      │          │            │            │          │          │                ├───────────┤
│    │        │      │          │            │            │          │          │                │張俊隆部分請參閱主文欄│
│    │        │      │          │            │            │          │          │                │所示。                │
├──┼────┼───┼─────┼──────┼──────┼─────┼─────┼────────┼───────────┤
│4   │ 李家樺 │黃愛蘋│約定同上，│於98年7 月30│98年8 月21日│於98年11月│98年11月13│臺灣地區與大陸地│李家樺共同意圖營利，違│
│    │ 盧坤杉 │      │施鴻泰實際│日於大陸地區│初次申請入境│10日初次入│日在臺南市│區人民關係條例第│反不得使大陸地區人民非│
│    │*施鴻泰 │      │領得5 月人│四川省成都市│，移民署未准│境臺灣，嗣│安南區戶政│15條第1 款、第79│法進入臺灣地區之規定，│
│    │        │      │頭老公費用│公證處登記結│許，嗣於98年│並於99年2 │事務所辦理│條第2 項、刑法第│處有期徒刑參年貳月，扣│
│    │        │      │約15萬元。│婚。        │9 月22日再次│月24日再次│結婚登記，│第216 條、214 條│案如附表四編號1、2、11│
│    │        │      │          │            │申請入境經移│入境。    │相關證據見│。              │所示之物均沒收；又共同│
│    │        │      │          │            │民署准許。  │          │本院卷二第│                │行使明知為不實之事項，│
│    │        │      │          │            │            │          │48至54頁。│                │而使公務員登載於職務上│
│    │        │      │          │            │            │          │嗣黃愛蘋出│                │所掌之公文書，足以生損│
│    │        │      │          │            │            │          │境後，99年│                │害於公眾，處有期徒刑參│
│    │        │      │          │            │            │          │1 月18日施│                │月。                  │
│    │        │      │          │            │            │          │鴻泰持不實│                ├───────────┤
│    │        │      │          │            │            │          │之戶籍謄本│                │盧坤杉共同意圖營利，違│
│    │        │      │          │            │            │          │至移民署申│                │反不得使大陸地區人民非│
│    │        │      │          │            │            │          │請團聚。  │                │法進入臺灣地區之規定，│
│    │        │      │          │            │            │          │          │                │處有期徒刑參年貳月，扣│
│    │        │      │          │            │            │          │          │                │案如附表四編號1、2、11│
│    │        │      │          │            │            │          │          │                │所示之物均沒收；又共同│
│    │        │      │          │            │            │          │          │                │行使明知為不實之事項，│
│    │        │      │          │            │            │          │          │                │而使公務員登載於職務上│
│    │        │      │          │            │            │          │          │                │所掌之公文書，足以生損│
│    │        │      │          │            │            │          │          │                │害於公眾，處有期徒刑參│
│    │        │      │          │            │            │          │          │                │月。                  │
│    │        │      │          │            │            │          │          │                ├───────────┤
│    │        │      │          │            │            │          │          │                │施鴻泰部分請參閱主文欄│
│    │        │      │          │            │            │          │          │                │所示。                │
├──┼────┼───┼─────┼──────┼──────┼─────┼─────┼────────┼───────────┤
│5   │ 李家樺 │吳嵐  │約定同上，│於98年8 月10│98年8 月24日│於98年11月│98年11月4 │臺灣地區與大陸地│李家樺共同意圖營利，違│
│    │ 盧坤杉 │      │王孟裕實際│日於大陸地區│初次申請入境│3 日初次入│日在臺南縣│區人民關係條例第│反不得使大陸地區人民非│
│    │*王孟裕 │      │領得4 月人│四川省成都市│            │境臺灣，嗣│麻豆鎮戶政│15條第1 款、第79│法進入臺灣地區之規定，│
│    │        │      │頭老公費用│公證處登記結│            │吳嵐自行向│事務所，相│條第2 項、刑法第│處有期徒刑參年貳月，扣│
│    │        │      │12萬元。  │婚。        │            │移民署申請│關證據見本│214 條。        │案如附表四編號1、2、11│
│    │        │      │          │            │            │依親居留，│院卷二第57│                │所示之物均沒收；又共同│
│    │        │      │          │            │            │並於99年5 │至61頁。  │                │明知為不實之事項，而使│
│    │        │      │          │            │            │月30日再次│          │                │公務員登載於職務上所掌│
│    │        │      │          │            │            │入境。    │          │                │之公文書，足以生損害於│
│    │        │      │          │            │            │          │          │                │公眾，處有期徒刑參月。│
│    │        │      │          │            │            │          │          │                ├───────────┤
│    │        │      │          │            │            │          │          │                │盧坤杉共同意圖營利，違│
│    │        │      │          │            │            │          │          │                │反不得使大陸地區人民非│
│    │        │      │          │            │            │          │          │                │法進入臺灣地區之規定，│
│    │        │      │          │            │            │          │          │                │處有期徒刑參年貳月，扣│
│    │        │      │          │            │            │          │          │                │案如附表四編號1、2、11│
│    │        │      │          │            │            │          │          │                │所示之物均沒收；又共同│
│    │        │      │          │            │            │          │          │                │明知為不實之事項，而使│
│    │        │      │          │            │            │          │          │                │公務員登載於職務上所掌│
│    │        │      │          │            │            │          │          │                │之公文書，足以生損害於│
│    │        │      │          │            │            │          │          │                │公眾，處有期徒刑參月。│
│    │        │      │          │            │            │          │          │                ├───────────┤
│    │        │      │          │            │            │          │          │                │王孟裕部分請參閱主文欄│
│    │        │      │          │            │            │          │          │                │所示。                │
├──┼────┼───┼─────┼──────┼──────┼─────┼─────┼────────┼───────────┤
│6   │ 李家樺 │朱云仙│約定同上，│於98年8 月31│98年9 月11日│於98年12月│98年12月8 │臺灣地區與大陸地│李家樺共同意圖營利，違│
│    │ 盧坤杉 │      │鄭永富實際│日於大陸地區│初次申請入境│6 日初次入│日在新北市│區人民關係條例第│反不得使大陸地區人民非│
│    │*鄭永富 │      │領得6 月人│四川省成都市│            │境臺灣。  │三重區戶政│15條第1 款、第79│法進入臺灣地區之規定，│
│    │        │      │頭老公費用│公證處登記結│            │          │事務所，相│條第2 項、刑法第│處有期徒刑參年貳月，扣│
│    │        │      │18萬元。  │婚。        │            │          │關證據見本│214 條。        │案如附表四編號1、2、11│
│    │        │      │          │            │            │          │院卷二第13│                │所示之物均沒收；又共同│
│    │        │      │          │            │            │          │至19頁。  │                │明知為不實之事項，而使│
│    │        │      │          │            │            │          │          │                │公務員登載於職務上所掌│
│    │        │      │          │            │            │          │          │                │之公文書，足以生損害於│
│    │        │      │          │            │            │          │          │                │公眾，處有期徒刑參月。│
│    │        │      │          │            │            │          │          │                ├───────────┤
│    │        │      │          │            │            │          │          │                │盧坤杉共同意圖營利，違│
│    │        │      │          │            │            │          │          │                │反不得使大陸地區人民非│
│    │        │      │          │            │            │          │          │                │法進入臺灣地區之規定，│
│    │        │      │          │            │            │          │          │                │處有期徒刑參年貳月，扣│
│    │        │      │          │            │            │          │          │                │案如附表四編號1、2、11│
│    │        │      │          │            │            │          │          │                │所示之物均沒收；又共同│
│    │        │      │          │            │            │          │          │                │明知為不實之事項，而使│
│    │        │      │          │            │            │          │          │                │公務員登載於職務上所掌│
│    │        │      │          │            │            │          │          │                │之公文書，足以生損害於│
│    │        │      │          │            │            │          │          │                │公眾，處有期徒刑參月。│
│    │        │      │          │            │            │          │          │                ├───────────┤
│    │        │      │          │            │            │          │          │                │鄭永富部分請參閱主文欄│
│    │        │      │          │            │            │          │          │                │所示。                │
├──┼────┼───┼─────┼──────┼──────┼─────┼─────┼────────┼───────────┤
│7   │ 李家樺 │蘇麗娟│約定同上，│於98年12月3 │99年1 月12日│於99年3 月│99年3 月31│臺灣地區與大陸地│李家樺共同意圖營利，違│
│    │ 盧坤杉 │      │李正欽實際│日於大陸地區│初次申請入境│30日初次入│日在新北市│區人民關係條例第│反不得使大陸地區人民非│
│    │*李正欽 │      │領得1 月人│四川省成都市│            │境臺灣。  │汐止區戶政│15條第1 款、第79│法進入臺灣地區之規定，│
│    │        │      │頭老公費用│公證處登記結│            │          │事務所辦理│條第2 項、刑法第│處有期徒刑參年貳月，扣│
│    │        │      │3 萬元。  │婚。        │            │          │結婚登記  │第214 條。      │案如附表四編號1、2、11│
│    │        │      │          │            │            │          │，相關證據│                │所示之物均沒收；又共同│
│    │        │      │          │            │            │          │見本院卷二│                │明知為不實之事項，而使│
│    │        │      │          │            │            │          │第40至46頁│                │公務員登載於職務上所掌│
│    │        │      │          │            │            │          │。        │                │之公文書，足以生損害於│
│    │        │      │          │            │            │          │          │                │公眾，處有期徒刑參月。│
│    │        │      │          │            │            │          │          │                ├───────────┤
│    │        │      │          │            │            │          │          │                │盧坤杉共同意圖營利，違│
│    │        │      │          │            │            │          │          │                │反不得使大陸地區人民非│
│    │        │      │          │            │            │          │          │                │法進入臺灣地區之規定，│
│    │        │      │          │            │            │          │          │                │處有期徒刑參年貳月，扣│
│    │        │      │          │            │            │          │          │                │案如附表四編號1、2、11│
│    │        │      │          │            │            │          │          │                │所示之物均沒收；又共同│
│    │        │      │          │            │            │          │          │                │明知為不實之事項，而使│
│    │        │      │          │            │            │          │          │                │公務員登載於職務上所掌│
│    │        │      │          │            │            │          │          │                │之公文書，足以生損害於│
│    │        │      │          │            │            │          │          │                │公眾，處有期徒刑參月。│
│    │        │      │          │            │            │          │          │                ├───────────┤
│    │        │      │          │            │            │          │          │                │李正欽部分請參閱主文欄│
│    │        │      │          │            │            │          │          │                │所示。                │
├──┼────┼───┼─────┼──────┼──────┼─────┼─────┼────────┼───────────┤
│8   │ 李家樺 │肖麗萍│約定同上，│於98年12月17│99年1 月12日│於99年4 月│99年4 月21│臺灣地區與大陸地│李家樺共同意圖營利，違│
│    │ 盧坤杉 │      │袁健笙實際│日於大陸地區│初次申請入境│20日初次入│日在桃園縣│區人民關係條例第│反不得使大陸地區人民非│
│    │ 王耀穎 │      │領得2 月人│四川省成都市│            │境臺灣。  │中壢市戶政│15條第1 款、第79│法進入臺灣地區之規定，│
│    │*袁健笙 │      │頭老公費用│公證處登記結│            │          │事務所，相│條第2 項、刑法第│處有期徒刑參年貳月，扣│
│    │（另行審│      │6 萬元。  │婚。        │            │          │關證據見本│214 條。        │案如附表四編號1、2、11│
│    │結）    │      │          │            │            │          │院卷二第74│                │所示之物均沒收；又共同│
│    │        │      │          │            │            │          │至80頁。  │                │明知為不實之事項，而使│
│    │        │      │          │            │            │          │          │                │公務員登載於職務上所掌│
│    │        │      │          │            │            │          │          │                │之公文書，足以生損害於│
│    │        │      │          │            │            │          │          │                │公眾，處有期徒刑參月。│
│    │        │      │          │            │            │          │          │                ├───────────┤
│    │        │      │          │            │            │          │          │                │盧坤杉共同意圖營利，違│
│    │        │      │          │            │            │          │          │                │反不得使大陸地區人民非│
│    │        │      │          │            │            │          │          │                │法進入臺灣地區之規定，│
│    │        │      │          │            │            │          │          │                │處有期徒刑參年貳月，扣│
│    │        │      │          │            │            │          │          │                │案如附表四編號1、2、11│
│    │        │      │          │            │            │          │          │                │所示之物均沒收；又共同│
│    │        │      │          │            │            │          │          │                │明知為不實之事項，而使│
│    │        │      │          │            │            │          │          │                │公務員登載於職務上所掌│
│    │        │      │          │            │            │          │          │                │之公文書，足以生損害於│
│    │        │      │          │            │            │          │          │                │公眾，處有期徒刑參月。│
│    │        │      │          │            │            │          │          │                ├───────────┤
│    │        │      │          │            │            │          │          │                │王耀穎部分請參閱主文欄│
│    │        │      │          │            │            │          │          │                │所示。                │
├──┼────┼───┼─────┼──────┼──────┼─────┼─────┼────────┼───────────┤
│9   │ 李家樺 │李愛華│約定同上，│於99年3 月18│99年4 月7 日│於99年5 月│99年5 月27│臺灣地區與大陸地│李家樺共同意圖營利，違│
│    │ 盧坤杉 │      │張偉煌因擔│日於大陸地區│初次申請入境│26日初次入│日在臺北市│區人民關係條例第│反不得使大陸地區人民非│
│    │*張偉煌 │      │任人頭老公│福建省福州市│            │境臺灣。  │內湖區戶政│15條第1 款、第79│法進入臺灣地區之規定，│
│    │        │      │不足1 月即│公證處登記結│            │          │事務所，相│條第2 項、刑法第│處有期徒刑參年貳月，扣│
│    │        │      │被查獲，尚│婚。        │            │          │關證據見本│214 條。        │案如附表四編號1、2、11│
│    │        │      │未領得人頭│            │            │          │院卷二第29│                │所示之物均沒收；又共同│
│    │        │      │老公費用。│            │            │          │至37頁。  │                │明知為不實之事項，而使│
│    │        │      │          │            │            │          │          │                │公務員登載於職務上所掌│
│    │        │      │          │            │            │          │          │                │之公文書，足以生損害於│
│    │        │      │          │            │            │          │          │                │公眾，處有期徒刑參月。│
│    │        │      │          │            │            │          │          │                ├───────────┤
│    │        │      │          │            │            │          │          │                │盧坤杉共同意圖營利，違│
│    │        │      │          │            │            │          │          │                │反不得使大陸地區人民非│
│    │        │      │          │            │            │          │          │                │法進入臺灣地區之規定，│
│    │        │      │          │            │            │          │          │                │處有期徒刑參年貳月，扣│
│    │        │      │          │            │            │          │          │                │案如附表四編號1、2、11│
│    │        │      │          │            │            │          │          │                │所示之物均沒收；又共同│
│    │        │      │          │            │            │          │          │                │明知為不實之事項，而使│
│    │        │      │          │            │            │          │          │                │公務員登載於職務上所掌│
│    │        │      │          │            │            │          │          │                │之公文書，足以生損害於│
│    │        │      │          │            │            │          │          │                │公眾，處有期徒刑參月。│
│    │        │      │          │            │            │          │          │                ├───────────┤
│    │        │      │          │            │            │          │          │                │張偉煌部分請參閱主文欄│
│    │        │      │          │            │            │          │          │                │所示。                │
├──┼────┼───┼─────┼──────┼──────┼─────┼─────┼────────┼───────────┤
│10  │ 李家樺 │蒲鐵瓊│約定同上，│於97年12月25│98年1 月9 日│於98年4 月│未辦理戶籍│臺灣地區與大陸地│吳協城部分請參閱主文欄│
│    │ 盧坤杉 │      │吳協城否認│日於大陸地區│初次申請入境│29日初次入│登記      │區人民關係條例第│所示。                │
│    │*吳協城 │      │實際已領得│四川省成都市│            │境臺灣    │          │15條第1 款、第79│                      │
│    │        │      │人頭老公費│公證處登記結│            │          │          │條第2 項。      │                      │
│    │        │      │用。      │婚。        │            │          │          │                │                      │
├──┼────┼───┼─────┼──────┼──────┼─────┼─────┼────────┼───────────┤
│11  │ 李家樺 │胡萍  │約定同上，│於99年2 月5 │99年3 月1 日│因許志成說│未辦理戶籍│臺灣地區與大陸地│李家樺共同意圖營利，違│
│    │ 盧坤杉 │      │大陸女子尚│日於大陸地區│初次申請入境│詞有重大瑕│登記      │區人民關係條例第│反不得使大陸地區人民非│
│    │*許志成 │      │未入境，許│四川省成都市│            │疵，未通過│          │15條第1 款、第79│法進入臺灣地區之規定，│
│    │        │      │志成尚未領│公證處登記結│            │移民署之訪│          │條第4 項及同條第│未遂，處有期徒刑壹年捌│
│    │        │      │人頭老公費│婚。        │            │談，而不准│          │2 項。          │月，扣案如附表四編號1 │
│    │        │      │用。      │            │            │予胡萍入境│          │                │、2 、11所示之物均沒收│
│    │        │      │          │            │            │          │          │                │。                    │
│    │        │      │          │            │            │許可      │          │                ├───────────┤
│    │        │      │          │            │            │          │          │                │盧坤杉共同意圖營利，違│
│    │        │      │          │            │            │          │          │                │反不得使大陸地區人民非│
│    │        │      │          │            │            │          │          │                │法進入臺灣地區之規定，│
│    │        │      │          │            │            │          │          │                │未遂，處有期徒刑壹年捌│
│    │        │      │          │            │            │          │          │                │月，扣案如附表四編號1 │
│    │        │      │          │            │            │          │          │                │、2 、11所示之物均沒收│
│    │        │      │          │            │            │          │          │                │。                    │
│    │        │      │          │            │            │          │          │                ├───────────┤
│    │        │      │          │            │            │          │          │                │許志成部分請參閱主文欄│
│    │        │      │          │            │            │          │          │                │所示。                │
├──┼────┼───┼─────┼──────┼──────┼─────┼─────┼────────┼───────────┤
│12  │ 李家樺 │李元霞│約定同上，│於99年4 月23│99年5 月10日│雖已通過訪│未辦理戶籍│臺灣地區與大陸地│李家樺共同意圖營利，違│
│    │ 盧坤杉 │      │大陸女子尚│日於大陸地區│初次申請入境│查許可入境│登記      │區人民關係條例第│反不得使大陸地區人民非│
│    │*陳詔璞 │      │未入境，陳│四川省成都市│            │，但尚未入│          │15條第1 款、第79│法進入臺灣地區之規定，│
│    │        │      │詔璞未領得│公證處登記結│            │境        │          │條第4 項及同條第│未遂，處有期徒刑壹年捌│
│    │        │      │人頭老公費│婚。        │            │          │          │2 項。          │月，扣案如附表四編號1 │
│    │        │      │用。      │            │            │          │          │                │、2 、11所示之物均沒收│
│    │        │      │          │            │            │          │          │                │。                    │
│    │        │      │          │            │            │          │          │                ├───────────┤
│    │        │      │          │            │            │          │          │                │盧坤杉共同意圖營利，違│
│    │        │      │          │            │            │          │          │                │反不得使大陸地區人民非│
│    │        │      │          │            │            │          │          │                │法進入臺灣地區之規定，│
│    │        │      │          │            │            │          │          │                │未遂，處有期徒刑壹年捌│
│    │        │      │          │            │            │          │          │                │月，扣案如附表四編號1 │
│    │        │      │          │            │            │          │          │                │、2 、11所示之物均沒收│
│    │        │      │          │            │            │          │          │                │。                    │
│    │        │      │          │            │            │          │          │                ├───────────┤
│    │        │      │          │            │            │          │          │                │陳詔璞部分請參閱主文欄│
│    │        │      │          │            │            │          │          │                │所示。                │
└──┴────┴───┴─────┴──────┴──────┴─────┴─────┴────────┴───────────┘
附表二：
┌──┬───┬────┬────┬───────┬──────┬─────┬─────────┬─────────┬──────┐
│編號│行為人│從事性交│入境時間│從事性交易起迄│扣除未從事性│性交易地點│性交易所得之分配及│   證據所在卷頁   │  所處罪刑  │
│    │      │易女子  │        │時間          │交易之時間  │          │收益（新臺幣）    │                  │            │
├──┼───┼────┼────┼───────┼──────┼─────┼─────────┼─────────┼──────┤
│ 1  │李家樺│賴寒    │97年6 │於左列時間來臺│月經及生病期│臺北市、新│每日性交易8 次以│(1) 證人賴寒於警詢│李家樺共同意│
│    │盧坤杉│（化名：│月29日  │，入境後第3 天│間均可休息，│北市各賓館│上，每次性交易代價│    、偵查、審理中│圖營利，利用│
│    │林金龍│「蜜桃」│        │開始從事性交易│每月休息約8 │          │為3 千、4 千、5 千│    證述（見99偵18│不當債務約束│
│    │曾短暫│、「彩妮│        │，至98 年6月26│天。        │          │元不等，而左列女子│    348 號B2卷第77│，使人從事性│
│    │擔任車│」，人蛇│        │日出境返回大陸│            │          │僅從每次性交易代價│    至84頁、第96頁│交易，處有期│
│    │伕    │應召集團│        │。            │            │          │中領得1 千3 百元，│    、第98至102 頁│徒刑壹年，扣│
│    │      │內代號：│        │              │            │          │其餘由人蛇應召集團│    ，本院卷三第97│案如附表四編│
│    │      │「B 」）│        │              │            │          │取得；該女子前開所│    頁背面至100 頁│號3 至10、12│
│    │      │        │        │              │            │          │得須先扣除當日司機│    、第145頁背面 │至14所示之物│
│    │      │        ├────┼───────┼──────┤          │載送費用、房租、每│     ）           │均沒收。    │
│    │      │        │98年8 │於左列時間來臺│同上。      │          │月3 萬元之人頭老公│(2) 被告盧坤杉於警│盧坤杉共同意│
│    │      │        │月14日  │，入境後第3 天│            │          │費用、來臺之20萬元│    詢、審理中之證│圖營利，利用│
│    │      │        │        │開始從事性交易│            │          │費用，以致從事性交│    述（見99偵1834│不當債務約束│
│    │      │        │        │，至98 年11 月│            │          │易之前2 月均未取得│    8 號A2卷第9 頁│，使人從事性│
│    │      │        │        │23日出境返回大│            │          │任何薪資。        │    、第15至16頁，│交易，處有期│
│    │      │        │        │陸。          │            │          │嗣還清來臺20萬元│    本院卷二第91頁│徒刑壹年，扣│
│    │      │        ├────┼───────┼──────┤          │費用後，須另繳納押│    ）            │案如附表四編│
│    │      │        │99年1 │於左列時間來臺│同上，另向人│          │金3 萬元，作為該女│                  │號3 至10、12│
│    │      │        │月20日  │，入境2 、3 天│蛇應召集團表│          │子從事性交易休息期│                  │至14所示之物│
│    │      │        │        │後開始從事性交│示疲累時亦可│          │間人頭老公費用之預│                  │均沒收。    │
│    │      │        │        │易，至99年4 月│休息，每月休│          │扣。              │                  │            │
│    │      │        │        │13日出境返回大│息約13、14天│          │                  │                  │            │
│    │      │        │        │陸。          │；另於99年1 │          │                  │                  │            │
│    │      │        │        │              │月因墮胎而休│          │                  │                  │            │
│    │      │        │        │              │息25天。    │          │                  │                  │            │
│    │      │        ├────┼───────┼──────┤          │                  │                  │            │
│    │      │        │99年5 │於左列時間來臺│同上，每月休│          │                  │                  │            │
│    │      │        │月11日  │，入境後2、3天│息約13、14天│          │                  │                  │            │
│    │      │        │        │開始從事性交易│。          │          │                  │                  │            │
│    │      │        │        │，直至99年6 月│            │          │                  │                  │            │
│    │      │        │        │21日止，嗣同年│            │          │                  │                  │            │
│    │      │        │        │6月22 日於臺北│            │          │                  │                  │            │
│    │      │        │        │市松山區敦化北│            │          │                  │                  │            │
│    │      │        │        │路340 之9 號「│            │          │                  │                  │            │
│    │      │        │        │松山機場」2 樓│            │          │                  │                  │            │
│    │      │        │        │出境大廳為警拘│            │          │                  │                  │            │
│    │      │        │        │提。          │            │          │                  │                  │            │
├──┼───┼────┼────┼───────┼──────┼─────┼─────────┼─────────┼──────┤
│ 2  │李家樺│李萍    │98年11│於左列時間來臺│月經、生病期│同上      │每日性交易約8 、9 │(1) 證人李萍於警詢│李家樺共同意│
│    │盧坤杉│（化名：│月8 日  │，入境後幾天，│間及心情不好│          │次，每次性交易代價│    、偵查、審理中│圖營利，利用│
│    │林金龍│「曉曉」│        │俟盧坤杉租屋安│時均可休息，│          │為3 千、4 千、5 千│    證述（見99偵18│不當債務約束│
│    │曾短暫│，人蛇應│        │排左列女子房宿│每月工作約10│          │、6 千元不等，而左│    348 號B3卷第10│，使人從事性│
│    │擔任車│召集團內│        │後2日 開始從事│多天。      │          │列女子從3 千至5 千│    9 至115 頁、第│交易，處有期│
│    │伕    │代號：「│        │性交易，直至99│            │          │元性交易代價中，每│    188 至194頁， │徒刑壹年，扣│
│    │      │P」）   │        │年4 月初止。  │            │          │次領得1 千3 百元，│    本院卷三第100 │案如附表四編│
│    │      │        ├────┼───────┼──────┤          │從6 千元性交易代價│    頁背面至102 頁│號3 至10、12│
│    │      │        │99年5 │於左列時間來臺│同上。      │          │中，每次領得1 千7 │    、第146頁）   │至14所示之物│
│    │      │        │月20日  │，入境後1 星期│            │          │百元，其餘由人蛇應│(2) 被告郭儒成於警│均沒收。    │
│    │      │        │        │開始從事性交易│            │          │召集團取得；該女子│    詢、偵查、審理│盧坤杉共同意│
│    │      │        │        │，直至99年6 月│            │          │前開所得須先扣除當│    中之證述（見99│圖營利，利用│
│    │      │        │        │中旬止，嗣同年│            │          │日司機載送費用、房│    偵18348 號C1卷│不當債務約束│
│    │      │        │        │6月25 日於桃園│            │          │租、每月3 萬元之人│    第40至41頁、D2│，使人從事性│
│    │      │        │        │國際機場二期航│            │          │頭老公費用、來臺之│    卷第65至67頁，│交易，處有期│
│    │      │        │        │廈出境大廳為警│            │          │20萬元費用。      │    本院卷一第220 │徒刑壹年，扣│
│    │      │        │        │拘提。        │            │          │                  │    頁背面）      │案如附表四編│
│    │      │        │        │              │            │          │                  │                  │號3 至10、12│
│    │      │        │        │              │            │          │                  │                  │至14所示之物│
│    │      │        │        │              │            │          │                  │                  │均沒收。    │
├──┼───┼────┼────┼───────┼──────┼─────┼─────────┼─────────┼──────┤
│ 3  │李家樺│熊慧    │99年2 │於99年3 月初開│月經及生病期│臺北地區各│每日性交易6 次以│(1) 證人熊慧於警詢│李家樺共同意│
│    │盧坤杉│（化名：│月2 日  │始從事性交易，│間均可休息  │旅館      │上，每次性交易代價│    、偵查、審理中│圖營利，利用│
│    │      │「紫玲」│        │直至99年6 月21│            │          │為7 千、8 千、9 千│    證述（見99偵  │不當債務約束│
│    │      │）      │        │日止，嗣同年6 │            │          │元不等，而左列女子│    18348 號B 三卷│，使人從事性│
│    │      │        │        │月22日於新北市│            │          │僅從上開性交易代價│    第149 至156 頁│交易，處有期│
│    │      │        │        │三重區親門路16│            │          │中分別領得2 千5 百│    、第207 至210 │徒刑壹年，扣│
│    │      │        │        │之1 號9 樓為警│            │          │、2 千9 百、3 千3 │    頁、第231 至23│案如附表四編│
│    │      │        │        │拘提。        │            │          │百元，其餘由人蛇應│    8 頁，本院卷三│號3 至10、12│
│    │      │        │        │              │            │          │召集團取得；該女子│    第29至35頁）  │所示之物均沒│
│    │      │        │        │              │            │          │前開所得須扣除當日│(2) 相關監聽譯文（│收。        │
│    │      │        │        │              │            │          │司機載送費用及餐費│    見99偵18348 號│盧坤杉共同意│
│    │      │        │        │              │            │          │、每月3 萬元之人頭│    B 三卷第158 至│圖營利，利用│
│    │      │        │        │              │            │          │老公費用、來臺之20│    161 頁、第218 │不當債務約束│
│    │      │        │        │              │            │          │萬元費用，以致從事│    至219 頁）    │，使人從事性│
│    │      │        │        │              │            │          │性交易之前3 、4 月│                  │交易，處有期│
│    │      │        │        │              │            │          │均未取得任何薪資。│                  │徒刑壹年，扣│
│    │      │        │        │              │            │          │嗣還清來臺20萬元│                  │案如附表四編│
│    │      │        │        │              │            │          │費用後，須另繳納押│                  │號3 至10、12│
│    │      │        │        │              │            │          │金3 萬元，作為該女│                  │所示之物均沒│
│    │      │        │        │              │            │          │子從事性交易休息期│                  │收。        │
│    │      │        │        │              │            │          │間人頭老公費用之預│                  │            │
│    │      │        │        │              │            │          │扣。              │                  │            │
├──┼───┼────┼────┼───────┼──────┼─────┼─────────┼─────────┼──────┤
│ 4  │李家樺│黃愛蘋  │98年11│於左列時間來臺│月經及生病期│臺北市、新│每日性交易約4 、5 │(1) 證人黃愛蘋於警│李家樺共同意│
│    │盧坤杉│（化名：│月10日  │，入境後2、3天│間均可休息，│北市各賓館│次，每次性交易代價│    詢、偵查、審理│圖營利，利用│
│    │      │「糖糖」│        │開始從事性交易│每月休息約10│          │為5 千至1 萬元不等│    中證述（見99偵│不當債務約束│
│    │      │）      │        │，至99年1 月19│至20天。    │          │，而左列女子從5 千│    18348 號B2卷第│，使人從事性│
│    │      │        │        │日出境返回大陸│            │          │元性交易代價中可領│    198 至199 頁，│交易，處有期│
│    │      │        │        │。            │            │          │得1 千7 百元，每增│    B3卷第1至9頁、│徒刑壹年，扣│
│    │      │        ├────┼───────┼──────┤          │加1 千元性交易代價│    第21 至26頁， │案如附表四編│
│    │      │        │99年2 │於左列時間來臺│同上。      │          │，可多取得4 百元，│    本院卷三第94頁│號3 至10、12│
│    │      │        │月24日  │，入境後2、3天│            │          │，其餘由人蛇應召集│    背面至97頁）  │所示之物均沒│
│    │      │        │        │開始從事性交易│            │          │團取得；該女子前開│(2) 被告施鴻泰於警│收。        │
│    │      │        │        │，直至99年6 月│            │          │所得須先扣除當日司│    詢、偵查、審理│盧坤杉共同意│
│    │      │        │        │22日前一月，嗣│            │          │機載送費用及加班費│    中之證述（見99│圖營利，利用│
│    │      │        │        │於同年6 月22日│            │          │、房租、醫療所需費│    偵18348 號D1卷│不當債務約束│
│    │      │        │        │於新北市三重區│            │          │用、每月3 萬元之人│    第4 至6 頁、第│，使人從事性│
│    │      │        │        │中正南路84號11│            │          │頭老公費用、來臺之│    32至34頁，本院│交易，處有期│
│    │      │        │        │樓之2 為警拘提│            │          │20萬元費用。      │    卷一第221 頁）│徒刑壹年，扣│
│    │      │        │        │。            │            │          │                  │                  │案如附表四編│
│    │      │        │        │              │            │          │                  │                  │號3 至10、12│
│    │      │        │        │              │            │          │                  │                  │所示之物均沒│
│    │      │        │        │              │            │          │                  │                  │收。        │
├──┼───┼────┼────┼───────┼──────┼─────┼─────────┼─────────┼──────┤
│ 5  │李家樺│吳嵐    │98年11│於左列時間來臺│月經及生病期│同上      │每日性交易約7 、8 │(1) 證人吳嵐於警詢│李家樺共同意│
│    │盧坤杉│（化名：│月3 日  │，入境後第3 天│間均可休息。│          │次，每次性交易代價│    、偵查、審理中│圖營利，利用│
│    │林金龍│「露露」│        │開始從事性交易│            │          │為3 千、4 千、5 千│    證述（見99偵18│不當債務約束│
│    │、郭儒│，人蛇應│        │，至99 年5月1 │            │          │、6 千元不等，而左│    348 號B3卷第57│，使人從事性│
│    │成曾短│召集團內│        │日出境返回大陸│            │          │列女子僅從每次性交│    至64頁第50至53│交易，處有期│
│    │暫擔任│代號：「│        │。            │            │          │易代價中領得1 千3 │    頁 、第77至83 │徒刑壹年，扣│
│    │車伕  │L 」）  ├────┼───────┼──────┤          │百元，其餘由人蛇應│    頁，本院卷三第│案如附表四編│
│    │      │        │99年5 │於左列時間來臺│同上。      │          │召集團取得；該女子│    26頁背面至28頁│號3 至10、12│
│    │      │        │月30日  │，入境後第3 天│            │          │前開所得須先扣除當│    ）            │至14所示之物│
│    │      │        │        │開始從事性交易│            │          │日司機載送費用及加│(2) 被告王孟裕於警│均沒收。    │
│    │      │        │        │，直至99年6 月│            │          │班費、房租、每月3 │    詢、偵查、審理│盧坤杉共同意│
│    │      │        │        │22 日 止，嗣於│            │          │萬元之人頭老公費用│    中之證述（見99│圖營利，利用│
│    │      │        │        │同年月日同編號│            │          │、來臺之20萬元費用│    偵18348 號D1卷│不當債務約束│
│    │      │        │        │1 地址為警拘提│            │          │，以致從事性交易之│    第149 至152頁 │，使人從事性│
│    │      │        │        │。            │            │          │前1 月多均未取得任│    、D2卷第43至45│交易，處有期│
│    │      │        │        │              │            │          │何薪資。          │    頁，本院卷一第│徒刑壹年，扣│
│    │      │        │        │              │            │          │                  │    221 頁）      │案如附表四編│
│    │      │        │        │              │            │          │                  │(3) 相關監聽譯文（│號3 至10、12│
│    │      │        │        │              │            │          │                  │    見99偵18348 號│至14所示之物│
│    │      │        │        │              │            │          │                  │    D1卷第171至175│均沒收。    │
│    │      │        │        │              │            │          │                  │    頁）          │            │
├──┼───┼────┼────┼───────┼──────┼─────┼─────────┼─────────┼──────┤
│ 6  │李家樺│朱云仙  │98年12│於98年12月8日 │同上。      │同上      │每日性交易7 、8 │(1) 證人朱云仙於警│李家樺共同意│
│    │盧坤杉│（化名：│月6 日  │開始性交易，直│            │          │次，每次性交易30分│    詢、偵查、審理│圖營利，利用│
│    │林金龍│「小珍珠│        │至99年6 月中旬│            │          │鐘，而左列女子僅從│    中證述（見99偵│不當債務約束│
│    │、郭儒│」，人蛇│        │，嗣同年6 月22│            │          │每次性交易代價中領│    18348 號B1卷第│，使人從事性│
│    │成曾短│應召集團│        │日於新北市三重│            │          │得1 千3 百元及客人│    87至93頁、第12│交易，處有期│
│    │暫擔任│內代號：│        │區同安街129 號│            │          │不定期給付之1 、2 │    6 至129 、第13│徒刑壹年，扣│
│    │車伕  │「G 」）│        │2 樓第6 室為警│            │          │百元小費，其餘由人│    2至138頁，本院│案如附表四編│
│    │      │        │        │拘提。        │            │          │蛇應召集團取得：該│    卷二第195 頁背│號3 至10、12│
│    │      │        │        │              │            │          │女子取得之1 千3 百│    面至201 頁）  │至14所示之物│
│    │      │        │        │              │            │          │元須先扣除當日司機│(2) 被告鄭永富於警│均沒收。    │
│    │      │        │        │              │            │          │載送費用、每月3 萬│    詢、偵查、審理│盧坤杉共同意│
│    │      │        │        │              │            │          │元之人頭老公費用、│    中之證述（見99│圖營利，利用│
│    │      │        │        │              │            │          │來臺20萬元費用中剩│    偵18348 號C2卷│不當債務約束│
│    │      │        │        │              │            │          │餘之17萬5 千元，以│    第37至40頁、第│，使人從事性│
│    │      │        │        │              │            │          │致從事性交易之前2 │    71至74頁，本院│交易，處有期│
│    │      │        │        │              │            │          │、3 月均未取得任何│    卷一第221 頁）│徒刑壹年，扣│
│    │      │        │        │              │            │          │薪資。            │(3) 相關監聽譯文（│案如附表四編│
│    │      │        │        │              │            │          │嗣還清來臺20萬元│    見99偵18348 號│號3 至10、12│
│    │      │        │        │              │            │          │費用後，須另繳納押│    C2卷第53至63頁│至14所示之物│
│    │      │        │        │              │            │          │金3 萬元，作為該女│    ）            │均沒收。    │
│    │      │        │        │              │            │          │子從事性交易休息期│                  │            │
│    │      │        │        │              │            │          │間人頭老公費用之預│                  │            │
│    │      │        │        │              │            │          │扣。              │                  │            │
├──┼───┼────┼────┼───────┼──────┼─────┼─────────┼─────────┼──────┤
│ 7  │李家樺│蘇麗娟  │99年3 │於左列時間來臺│同上。      │同上      │每日性交易7 至8 次│(1) 證人蘇麗娟於警│李家樺共同意│
│    │盧坤杉│（化名：│月30日  │，入境後第3 天│            │          │，每次性交易代價為│    詢、偵查、審理│圖營利，利用│
│    │林金龍│「敏敏」│        │開始從事性交易│            │          │3千 、4 千元不等，│    中證述（見99偵│不當債務約束│
│    │曾短暫│，人蛇應│        │，直至99年6 月│            │          │而左列女子僅從每次│    18348 號B3卷第│，使人從事性│
│    │擔任車│召集團內│        │20日，嗣於同年│            │          │性交易代價中領得1 │    246至254頁、第│交易，處有期│
│    │伕    │代號：「│        │7 月2 日主動至│            │          │千3 百元，其餘由人│    270至275頁，本│徒刑壹年，扣│
│    │      │M 」）  │        │臺北市政府警察│            │          │蛇應召集團取得；該│    院卷三第22頁背│案如附表四編│
│    │      │        │        │局中山分局投案│            │          │女子前開所得須先扣│    面至26頁）    │號3 至10、12│
│    │      │        │        │。            │            │          │除當日司機載送費用│(2) 被告李正欽於偵│至14所示之物│
│    │      │        │        │              │            │          │及加班費、房租、每│    查、審理中之證│均沒收。    │
│    │      │        │        │              │            │          │月3 萬元之人頭老公│    述（見99偵1834│盧坤杉共同意│
│    │      │        │        │              │            │          │費用、來臺之20萬元│    8 號D2卷第54至│圖營利，利用│
│    │      │        │        │              │            │          │費用，以致從事性交│    56頁，本院卷一│不當債務約束│
│    │      │        │        │              │            │          │易後，於99年6 月22│    第221 頁）    │，使人從事性│
│    │      │        │        │              │            │          │日前1 星期始取得薪│(3) 相關監聽譯文（│交易，處有期│
│    │      │        │        │              │            │          │資。              │    見99偵18348號 │徒刑壹年，扣│
│    │      │        │        │              │            │          │                  │    B3卷第266至268│案如附表四編│
│    │      │        │        │              │            │          │                  │    頁）          │號3 至10、12│
│    │      │        │        │              │            │          │                  │                  │至14所示之物│
│    │      │        │        │              │            │          │                  │                  │均沒收。    │
├──┼───┼────┼────┼───────┼──────┼─────┼─────────┼─────────┼──────┤
│ 8  │李家樺│肖麗萍  │99年4 │於左列時間來臺│同上，另陰部│          │每日性交易約6 次│(1) 證人肖麗萍於警│李家樺共同意│
│    │盧坤杉│（化名：│月20日  │，入境後第2 、│破皮期間亦可│          │，每次性交易代價為│    詢、偵查、審理│圖營利，利用│
│    │      │「果果」│        │3 天開始從事性│休息。      │          │6 千、7 千、8 千元│    中證述（見99偵│不當債務約束│
│    │      │，人蛇應│        │交易，直至99年│            │          │不等，而左列女子於│    18348號B1卷第2│，使人從事性│
│    │      │召集團內│        │6 月中旬，嗣同│            │          │6 千元性交易代價中│    01至209頁、B2 │交易，處有期│
│    │      │代號：「│        │年6 月22日於桃│            │          │領得2 千1 百元，每│    卷第2至9頁，本│徒刑壹年，扣│
│    │      │K 」）  │        │園中正國際機場│            │          │增加1 千元性交易代│    院卷二第202 至│案如附表四編│
│    │      │        │        │第一航廈出境廳│            │          │價可多得4 百元，並│    206頁，本院卷 │號3 至10、12│
│    │      │        │        │為警拘提。    │            │          │得客人給付之小費，│    三第143頁背面 │所示之物均沒│
│    │      │        │        │              │            │          │其餘由人蛇應召集團│    ）            │收。        │
│    │      │        │        │              │            │          │取得；該女子前開所│(2) 被告袁健笙於偵│盧坤杉共同意│
│    │      │        │        │              │            │          │得須先扣除當日司機│    查、審理中之證│圖營利，利用│
│    │      │        │        │              │            │          │載送費用、每月3 萬│    述（見99偵1834│不當債務約束│
│    │      │        │        │              │            │          │元之人頭老公費用、│    8 號D2卷第76至│，使人從事性│
│    │      │        │        │              │            │          │來臺之20萬元費用，│    78頁，本院卷一│交易，處有期│
│    │      │        │        │              │            │          │以致從事性交易後至│    第221頁）     │徒刑壹年，扣│
│    │      │        │        │              │            │          │為警拘提前均未取得│(3) 相關監聽譯文（│案如附表四編│
│    │      │        │        │              │            │          │任何薪資。        │    見99偵18348 號│號3 至10、12│
│    │      │        │        │              │            │          │嗣還清來臺20萬元│    A2卷第129至139│所示之物均沒│
│    │      │        │        │              │            │          │費用後，須另繳納押│    頁）          │收。        │
│    │      │        │        │              │            │          │金3 萬元，作為該女│                  │            │
│    │      │        │        │              │            │          │子從事性交易休息期│                  │            │
│    │      │        │        │              │            │          │間人頭老公費用之預│                  │            │
│    │      │        │        │              │            │          │扣。              │                  │            │
├──┼───┼────┼────┼───────┼──────┼─────┼─────────┼─────────┼──────┤
│ 9  │李家樺│李愛華  │99年5 │於左列時間來臺│99年6 月中旬│臺北市各旅│每日性交易7 至8 次│(1) 證人李愛華於警│李家樺共同意│
│    │盧坤杉│（化名：│月26日  │，並於99年6 月│月經期間休息│館、飯店  │，每次性交易代價4 │    詢、偵查、審理│圖營利，利用│
│    │林金龍│「小櫻桃│        │1 日開始從事性│3至4天，共從│          │千元，而左列女子僅│    中證述（見99偵│不當債務約束│
│    │曾短暫│」，人蛇│        │交易，直至99年│事性交易10多│          │從每次性交易代價中│    18348 號B1卷  │，使人從事性│
│    │擔任車│應召集團│        │6月22 日止，嗣│天。        │          │領得1 千3 百元，其│    第3至11 頁、第│交易，處有期│
│    │伕    │內代號：│        │同年月日於臺北│            │          │餘由人蛇應召集團取│    69 至72 頁、第│徒刑壹年，扣│
│    │      │「Y」） │        │市新明路460 巷│            │          │得；該女子前開所得│    74 至79 頁，本│案如附表四編│
│    │      │        │        │18 弄9號4 樓為│            │          │須先扣除當日司機載│    院卷三第137 頁│號3 至10、12│
│    │      │        │        │警拘提。      │            │          │送費用、房租、每月│    背面至142 頁）│至14所示之物│
│    │      │        │        │              │            │          │3萬 元之人頭老公費│(2) 被告張偉煌於警│均沒收。    │
│    │      │        │        │              │            │          │用、來臺之20萬元費│    詢、偵查、審理│盧坤杉共同意│
│    │      │        │        │              │            │          │用，以致從事性交易│    中之證述（見99│圖營利，利用│
│    │      │        │        │              │            │          │後至為警拘提前，均│    偵18348 號C1卷│不當債務約束│
│    │      │        │        │              │            │          │未取得任何薪資。  │    第168 至171頁 │，使人從事性│
│    │      │        │        │              │            │          │                  │    、C2卷第27至29│交易，處有期│
│    │      │        │        │              │            │          │                  │    頁，本院卷一第│徒刑壹年，扣│
│    │      │        │        │              │            │          │                  │    235 頁背面）  │案如附表四編│
│    │      │        │        │              │            │          │                  │                  │號3 至10、12│
│    │      │        │        │              │            │          │                  │                  │至14所示之物│
│    │      │        │        │              │            │          │                  │                  │均沒收。    │
├──┼───┼────┼────┼───────┼──────┼─────┼─────────┼─────────┼──────┤
│10  │李家樺│蒲鐵瓊  │98年4 │於左列時間來臺│身體不舒服可│臺北市、新│每日性交易次數最少│(1) 證人蒲鐵瓊於警│李家樺共同意│
│    │盧坤杉│（化名：│月29日  │，入境後第2 天│以休息      │北市飯店、│2 、3 次，最多10次│    詢、偵查中證述│圖營利，利用│
│    │林金龍│「玉兒」│        │開始從事性交易│            │賓館及民宅│不等，每次性交易約│    （見99偵24769 │不當債務約束│
│    │曾短暫│）      │        │，直至98年7 月│            │          │30至40分鐘，每次性│    號卷第38至48頁│，使人從事性│
│    │擔任車│        │        │30日於臺北市天│            │          │交易代價最少為2 千│    、第52至53頁、│交易，處有期│
│    │伕    │        │        │津街57號「天津│            │          │5 百元，最多為5 千│    第65至67頁，98│徒刑壹年，扣│
│    │      │        │        │飯店」206 號房│            │          │元不等，而左列女子│    他4876號卷二第│案如附表四編│
│    │      │        │        │與日客SHIGEKI │            │          │僅從每次性交易代價│    4 至8 頁、第14│號3 至10、12│
│    │      │        │        │ANDO從事性交易│            │          │中領得1 千3 百元，│    至16頁）      │至14所示之物│
│    │      │        │        │時為警查獲。  │            │          │其餘由人蛇應召集團│(2) 證人黃錦妹於警│均沒收。    │
│    │      │        │        │              │            │          │取得；該女子前開所│    詢中之證述（見│盧坤杉共同意│
│    │      │        │        │              │            │          │得須先扣除當日司機│    99偵24769 號卷│圖營利，利用│
│    │      │        │        │              │            │          │載送費用及加班費用│    第71至73頁）  │不當債務約束│
│    │      │        │        │              │            │          │、房租、房租押金、│(3) 證人安藤誠起於│，使人從事性│
│    │      │        │        │              │            │          │每月3 萬元之人頭老│    警詢中之證述（│交易，處有期│
│    │      │        │        │              │            │          │公費用、來臺之20萬│    見99偵24769 號│徒刑壹年，扣│
│    │      │        │        │              │            │          │元費用。          │    卷第75至76頁）│案如附表四編│
│    │      │        │        │              │            │          │                  │(4) 相關監聽譯文（│號3 至10、12│
│    │      │        │        │              │            │          │                  │    見99偵18348 號│至14所示之物│
│    │      │        │        │              │            │          │                  │    A1卷第20至21頁│均沒收。    │
│    │      │        │        │              │            │          │                  │    ）            │            │
└──┴───┴────┴────┴───────┴──────┴─────┴─────────┴─────────┴──────┘
附表三：
┌──┬────┬─────────┬───────┬────────┬───────┐
│編號│載送女子│加入犯罪集團時間、│從事性交易之大│  證據所在卷頁  │   所處之刑   │
│    │從事性交│地點及犯罪工具    │陸女子        │                │              │
│    │易之車伕│                  │              │                │              │
├──┼────┼─────────┼───────┼────────┼───────┤
│1   │林金龍  │於98年4 月30日開始│於99年6 月21│1.被告林金龍於警│林金龍共同意圖│
│    │（綽號：│擔任車伕，並以車號│日搭載大陸女子│詢、偵查、本院審│使女子與他人為│
│    │「86」）│9923-VD 號自用小客│李愛華（化名小│理時之自白（見99│性交之行為，而│
│    │        │車載送右列大陸女子│櫻桃）至新北市│年偵字第18348 號│媒介以營利，累│
│    │        │至人蛇應召集團電話│板橋區中正路附│A2卷第275 、304 │犯，處有期徒刑│
│    │        │指示之臺北市、新北│近「綺夢賓館」│、342 頁，本院卷│參月，如易科罰│
│    │        │市地區各賓館從事性│從事性交易1次 │一第190 頁、卷三│金以新臺幣壹仟│
│    │        │交易，每日工作12小│。            │第142 頁背面、第│元折算壹日，扣│
│    │        │時薪資為3 千2 百元│              │328 頁背面）    │案如附表四編號│
│    │        │，餐費及煙費3 百元│              │2.證人李愛華於本│3至10 、12至14│
│    │        │，每加班1 小時額外│              │院審理時之證述（│所示之物均沒收│
│    │        │收取2 百元，上開薪│              │見本院卷三第142 │。            │
│    │        │資由從事性交易大陸│              │頁）            │              │
│    │        │女子當日性交易所得├───────┼────────┼───────┤
│    │        │中直接扣取。      │於99年5 月20│1.被告林金龍於本│林金龍共同意圖│
│    │        │                  │日後搭載大陸女│院審理時之自白（│使女子與他人為│
│    │        │                  │子李萍（化名曉│見本院卷一第190 │性交之行為，而│
│    │        │                  │曉）從事性交易│頁、卷三第328 頁│媒介以營利，累│
│    │        │                  │約1 星期。    │背面）          │犯，處有期徒刑│
│    │        │                  │              │2.證人李萍於本院│肆月，如易科罰│
│    │        │                  │              │審理時之證述（見│金以新臺幣壹仟│
│    │        │                  │              │本院卷三第101 頁│元折算壹日，扣│
│    │        │                  │              │背面、第146 頁）│案如附表四編號│
│    │        │                  │              │                │3至10 、12至14│
│    │        │                  │              │                │所示之物均沒收│
│    │        │                  │              │                │。            │
│    │        │                  ├───────┼────────┼───────┤
│    │        │                  │於98年8、9  │1.被告林金龍於本│林金龍共同意圖│
│    │        │                  │月間搭載大陸女│院審理時之自白（│使女子與他人為│
│    │        │                  │子賴寒（化名彩│見本院卷一第190 │性交之行為，而│
│    │        │                  │妮、蜜桃）從事│頁、卷三第328 頁│媒介以營利，累│
│    │        │                  │性交易約1 星期│背面）          │犯，處有期徒刑│
│    │        │                  │。            │2.證人賴寒於偵查│肆月，如易科罰│
│    │        │                  │              │、本院審理時之證│金以新臺幣壹仟│
│    │        │                  │              │述（見99偵18348 │元折算壹日，扣│
│    │        │                  │              │號B2卷第82頁，本│案如附表四編號│
│    │        │                  │              │院卷三第145 頁背│3 至10、12至14│
│    │        │                  │              │面）            │所示之物均沒收│
│    │        │                  │              │                │。            │
│    │        │                  ├───────┼────────┼───────┤
│    │        │                  │ 於98年11月3│1.被告林金龍於警│林金龍共同意圖│
│    │        │                  │日後搭載大陸女│詢、偵查、本院審│使女子與他人為│
│    │        │                  │子吳嵐（化名露│理時之自白（見99│性交之行為，而│
│    │        │                  │露）從事性交易│年偵字第18348 號│媒介以營利，累│
│    │        │                  │達1 月多。    │A2 卷第269 、273│犯，處有期徒刑│
│    │        │                  │              │、305 頁，本院卷│陸月，如易科罰│
│    │        │                  │              │一第190 頁、卷三│金以新臺幣壹仟│
│    │        │                  │              │第328 頁背面）  │元折算壹日。扣│
│    │        │                  │              │2.證人吳嵐於本院│案如附表四編號│
│    │        │                  │              │審理時之證述（見│3至10 、12至14│
│    │        │                  │              │本院卷三第144 頁│所示之物均沒收│
│    │        │                  │              │背面）          │。            │
│    │        │                  ├───────┼────────┼───────┤
│    │        │                  │ 於98年12月8│1.被告林金龍於偵│林金龍共同意圖│
│    │        │                  │日後搭載大陸女│查、本院審理時之│使女子與他人為│
│    │        │                  │子朱云仙（化名│自白（見99年偵字│性交之行為，而│
│    │        │                  │小珍珠）從事性│第18348 號A2卷第│媒介以營利，累│
│    │        │                  │交易1 至2 日。│342 頁，本院卷一│犯，處有期徒刑│
│    │        │                  │              │第190 頁、卷三第│參月，如易科罰│
│    │        │                  │              │328 頁背面）    │金以新臺幣壹仟│
│    │        │                  │              │2.證人朱云仙於本│元折算壹日，扣│
│    │        │                  │              │院審理時之證述（│案如附表四編號│
│    │        │                  │              │見本院卷三第143 │3 至10、12至14│
│    │        │                  │              │頁背面）        │所示之物均沒收│
│    │        │                  │              │                │。            │
│    │        │                  ├───────┼────────┼───────┤
│    │        │                  │ 於99年4月間│1.被告林金龍於偵│林金龍共同意圖│
│    │        │                  │搭載大陸女子蘇│查、本院審理時之│使女子與他人為│
│    │        │                  │麗娟（化名敏敏│自白（見99年偵字│性交之行為，而│
│    │        │                  │）從事性交易約│第18348 號A2卷第│媒介以營利，累│
│    │        │                  │1 、2 星期。  │335 頁，本院卷一│犯，處有期徒刑│
│    │        │                  │              │第190 頁、卷三第│肆月，如易科罰│
│    │        │                  │              │第328 頁背面）  │金以新臺幣壹仟│
│    │        │                  │              │2.證人蘇麗娟於本│元折算壹日，扣│
│    │        │                  │              │院審理時之證述（│案如附表四編號│
│    │        │                  │              │見本院卷三第144 │3至10、12至14 │
│    │        │                  │              │頁）            │所示之物均沒收│
│    │        │                  │              │                │。            │
│    │        │                  ├───────┼────────┼───────┤
│    │        │                  │於98年5 月間│1.被告林金龍於警│林金龍共同意圖│
│    │        │                  │搭載大陸女子蒲│詢、偵查、本院審│使女子與他人為│
│    │        │                  │鐵瓊（化名玉兒│理時之自白（見99│性交之行為，而│
│    │        │                  │）從事性交易達│年偵字第18348 號│媒介以營利，累│
│    │        │                  │10多日。      │A2卷第275 至276 │犯，處有期徒刑│
│    │        │                  │              │頁、第304 、335 │伍月，如易科罰│
│    │        │                  │              │、342 頁，本院卷│金以新臺幣壹仟│
│    │        │                  │              │一第190 頁、卷三│元折算壹日，扣│
│    │        │                  │              │第328 頁背面）  │案如附表四編號│
│    │        │                  │              │2.證人蒲鐵瓊於警│3 至10、12至14│
│    │        │                  │              │詢時之證述（見99│所示之物均沒收│
│    │        │                  │              │偵24769 號卷第53│。            │
│    │        │                  │              │頁）            │              │
├──┼────┼─────────┼───────┼────────┼───────┤
│2   │郭儒成  │於98年10月開始擔任│於98年12月至│1.被告郭儒成於警│郭儒成共同意圖│
│    │（綽號：│車伕，並以車號000-│99年1 月間搭載│詢、偵楂、本院審│使女子與他人為│
│    │「魯蛋」│B9號營業用小客車載│大陸女子吳嵐（│理時之自白（見99│性交之行為，而│
│    │、「56」│送右列大陸女子至人│化名露露）從事│年偵字第18348 號│媒介以營利，處│
│    │）      │蛇應召集團電話指示│性交易約20多日│C1卷第37至39頁、│有期徒刑陸月，│
│    │        │之臺北市、新北市地│。            │D2卷第67至68頁，│扣案如附表四編│
│    │        │區各賓館從事性交易│              │本院卷三第329 頁│號3 至10、12所│
│    │        │，每日工作12小時薪│              │）              │示之物均沒收。│
│    │        │資為3 千元，餐費及│              │2.證人吳嵐於本院│              │
│    │        │煙費3 百元，每加班│              │審理時之證述（見│              │
│    │        │1 小時額外收取200 │              │本院卷三第144 頁│              │
│    │        │元，上開薪資由從事│              │ ）             │              │
│    │        │性交易大陸女子當日├───────┼────────┼───────┤
│    │        │性交易所得中直接扣│於98年12月8 │1.被告郭儒成於警│郭儒成共同意圖│
│    │        │取。              │日後搭載大陸女│詢、本院審理時之│使女子與他人為│
│    │        │                  │子朱云仙（化名│自白（見99年偵字│性交之行為，而│
│    │        │                  │小珍珠）從事性│第18348 號C1卷第│媒介以營利，處│
│    │        │                  │交易約3 、4 日│37至39頁、D2卷第│有期徒刑參月，│
│    │        │                  │。            │67至68頁，本院卷│扣案如附表四編│
│    │        │                  │              │三第329 頁）    │號3 至10、12所│
│    │        │                  │              │2.證人朱云仙於本│示之物均沒收。│
│    │        │                  │              │院審理時之證述（│              │
│    │        │                  │              │見本院卷三第143 │              │
│    │        │                  │              │頁背面）        │              │
└──┴────┴─────────┴───────┴────────┴───────┘
附表四：
┌──┬───────────┬──────┬───┬─────────┐
│編號│扣押物品名稱          │數量        │所有人│備註              │
├──┼───────────┼──────┼───┼─────────┤
│1   │大陸女子來臺接受面談之│1本         │李家樺│於臺北市大同區太原│
│    │教戰手冊              │            │      │路11之1 號3 樓扣得│
├──┼───────────┼──────┤      │                  │
│2   │大陸女子來臺申辦證件紀│1張         │      │                  │
│    │錄表                  │            │      │                  │
├──┼───────────┼──────┤      │                  │
│3   │電話儲值卡            │14張        │      │                  │
├──┼───────────┼──────┤      │                  │
│4   │行動電話（含門號092732│5支         │      │                  │
│    │8437、0000000000、0981│            │      │                  │
│    │654352、0000000000、09│            │      │                  │
│    │00000000號之SIM 卡5 張│            │      │                  │
│    │）                    │            │      │                  │
├──┼───────────┼──────┤      │                  │
│5   │隨身碟（含集團內開銷紀│1支         │      │                  │
│    │錄、假老公個人資料及訪│            │      │                  │
│    │談表、大陸女子來臺接受│            │      │                  │
│    │面談之交戰手冊、大陸女│            │      │                  │
│    │子及人頭老公之合同契約│            │      │                  │
│    │書、大陸女子與車伕警方│            │      │                  │
│    │臨檢時套招紀錄表、集團│            │      │                  │
│    │內員工及應召小姐之作業│            │      │                  │
│    │守則規定及注意事項、工│            │      │                  │
│    │作表、開支表、零用金清│            │      │                  │
│    │單、集團資產明細等電磁│            │      │                  │
│    │紀錄）                │            │      │                  │
├──┼───────────┼──────┤      │                  │
│6   │大陸女子來臺後之持有電│4張         │      │                  │
│    │話明細                │            │      │                  │
├──┼───────────┼──────┤      │                  │
│7   │集團內雜支及記事表    │4張         │      │                  │
├──┼───────────┼──────┤      │                  │
│8   │大陸女子借支表        │2張         │      │                  │
├──┼───────────┼──────┤      │                  │
│9   │大陸女子應召次數總計表│4張         │      │                  │
│    │、保證卡              │            │      │                  │
├──┼───────────┼──────┤      │                  │
│10  │行動電話SIM卡         │8張         │      │                  │
├──┼───────────┼──────┼───┼─────────┤
│11  │隨身碟（內含輔導幹部應│1支         │盧坤杉│同上址            │
│    │注意事項、合同契約書等│            │      │                  │
│    │電磁紀錄）            │            │      │                  │
├──┼───────────┼──────┤      │                  │
│12  │電話儲值卡            │64張        │      │                  │
│    │                      │            │      │                  │
├──┼───────────┼──────┼───┼─────────┤
│13  │門號0000000000號行動電│1支         │林金龍│臺北市中山區民權東│
│    │話（含SIM卡1張）      │            │      │路1 段70巷23號2 樓│
├──┼───────────┼──────┤      │扣得              │
│14  │記載應召次數之帳冊    │1本         │      │                  │
│    │                      │            │      │                  │
└──┴───────────┴──────┴───┴─────────┘
附錄本案論罪科刑之法條：
臺灣地區與大陸地區人民關係條例第15條（禁止行為）
下列行為不得為之：
一、使大陸地區人民非法進入臺灣地區。
二、明知臺灣地區人民未經許可，而招攬使之進入大陸地區。
三、使大陸地區人民在臺灣地區從事未經許可或與許可目的不符
    之活動。
四、僱用或留用大陸地區人民在臺灣地區從事未經許可或與許可
    範圍不符之工作。
五、居間介紹他人為前款之行為。
臺灣地區與大陸地區人民關係條例第79條第2 項、第4 項
（罰則）
意圖營利而犯前項之罪者，處3 年以上10年以下有期徒刑，得併
科新臺幣5 百萬元以下罰金。
前三項之未遂犯罰之。
人口販運防制法第31條第1項
意圖營利，利用不當債務約束或他人不能、不知或難以求助之處
境，使人從事性交易者，處六月以上五年以下有期徒刑，得併科
新臺幣三百萬元以下罰金。
中華民國刑法第214 條（使公務員登載不實罪）
明知為不實之事項，而使公務員登載於職務上所掌之公文書，足
以生損害於公眾或他人者，處3 年以下有期徒刑、拘役或5 百元
以下罰金。
中華民國刑法第216 條（行使偽造變造或登載不實之文書罪）
行使第210 條至第215 條之文書者，依偽造、變造文書或登載不
實事項或使登載不實事項之規定處斷。
中華民國刑法第231 條第1 項（圖利使人為性交或猥褻罪）意圖
使男女與他人為性交或猥褻之行為，而引誘、容留或媒介以營利
者，處5 年以下有期徒刑，得併科10萬元以下罰金。以詐術犯之
者，亦同。